---
title: "R Notebook"
output: html_notebook
---


# Importando bibliotecas


```{r}
library(bnlearn)
library(igraph)
library(dplyr)
library(gplots)
library(Rgraphviz)
```
# Importando os dados

```{r}

setwd("C:\\Users\\Pichau\\INMET")

df_reduzido_discretas = read.csv("C:/Users/Pichau/INMET/TODAS_ESTACOES/df_reduzido_discretas_renomeado.csv", header = TRUE, sep = ",")

df_reduzido_discretas[] <- lapply(df_reduzido_discretas, as.factor)

```

# Renomeando as variaveis

```{r}

df_reduzido_discretas <- df_reduzido_discretas %>%
  rename(
    
    radiacao_atraso1h = radiacao_valor1,
    radiacao_atraso2h = radiacao_valor2,
    radiacao_atraso3h = radiacao_valor3,
    
    umidade_atraso1h = umid_valor1, 
    umidade_atraso2h = umid_valor2, 
    umidade_atraso3h = umid_valor3,
   
    temperatura_atraso1h = temp_valor1,
    temperatura_atraso2h = temp_valor2,
    temperatura_atraso3h = temp_valor3,
   
   pressao_atraso1h = pressao_valor1,
   pressao_atraso2h = pressao_valor2,
   pressao_atraso3h = pressao_valor3,
    
  temp_orvalho_atraso1h = orvalho_valor1,
  temp_orvalho_atraso2h = orvalho_valor2,
  temp_orvalho_atraso3h = orvalho_valor3,
   
  vento_atraso1h = vento_valor1,
  vento_atraso2h = vento_valor2,
  vento_atraso3h = vento_valor3,
   
  chuva = chuva ,
    
  estacao_do_ano = estacao_ano,
   
  turno = turno
    
  )

```


# Blacklist
```{r}
source("C:\\Users\\Pichau\\INMET\\funcao_blacklist\\blacklist.R")
# bl
```

```{r}
# Conte a quantidade de cada categoria no campo 'chuva'
contagem_chuva <- df_reduzido_discretas %>%
  count(chuva)

# Exiba o resultado
print(contagem_chuva)
```


# Estrutura da Rede Bayesiana hc k2
```{r}
rb_k2_hc <- hc(df_reduzido_discretas, blacklist = bl, score = "k2")
rb_k2_hc
```


# BOOTSTRAP, 300 vezes para calcular a estrutura da rede média hc k2. 

```{r}

str.diff_k2_hc = boot.strength(df_reduzido_discretas, R = 300, algorithm = "hc",
                             algorithm.args = list(blacklist = bl, score = "k2"))

caminho_csv = "C:/Users/Pichau/INMET/resultado_botst/forca_arestas_hc_k2.csv"
write.csv(str.diff_k2_hc, caminho_csv, row.names = FALSE)

```


# Selecionando a rede média. 
```{r}
avg.diff = averaged.network(str.diff_k2_hc)
avg.diff
```



# Criando uma rede mais simples, com força dos arcos maior que 0.85
```{r}
avg.simpler = averaged.network(str.diff_k2_hc, threshold =0.85)

avg.simpler

```



```{r}
avg.simpler <- bnlearn::drop.arc(avg.simpler, from = "pressao_atraso3h", to = "vento_atraso3h")
avg.simpler <- bnlearn::drop.arc(avg.simpler, from = "vento_atraso3h", to = "pressao_atraso3h")


avg.simpler <- bnlearn::drop.arc(avg.simpler, from = "radiacao_atraso3h", to = "temp_orvalho_atraso3h")
avg.simpler <- bnlearn::drop.arc(avg.simpler, from = "temp_orvalho_atraso3h", to = "radiacao_atraso3h")

avg.simpler
```


# Ajuste da rede com suavização de Dirichlet
```{r}
fitted_avg <- bn.fit(avg.simpler, data = df_reduzido_discretas, method = "bayes", iss = 10)



```


# Markov Blanket
```{r}
mb(avg.simpler, "chuva")

```

```{r}
# Pais de chuva
parents(avg.simpler, "chuva")

```

```{r}
pais_chuva <- parents(avg.simpler, "chuva")


# Todos os ancestrais de "chuva"
ancestrais_chuva <- ancestors(avg.simpler, "chuva")

# Avós = ancestrais menos os pais diretos
avos_chuva <- setdiff(ancestrais_chuva, pais_chuva)
avos_chuva
```



```{r}
levels(df_reduzido_discretas$chuva)

levels(df_reduzido_discretas$radiacao_valor1)

levels(df_reduzido_discretas$radiacao_valor3)

levels(df_reduzido_discretas$umid_valor1)

levels(df_reduzido_discretas$vento_valor1)

levels(df_reduzido_discretas$turno)

levels(df_reduzido_discretas$estacao_ano)


```


```{r}
names(fitted_avg)

```



```{r}
cpquery(fitted_avg, (chuva == "Chuva"), (umidade_atraso1h == "alto"))


```

```{r}
cpquery(fitted_avg, (chuva == "Chuva"), (umidade_atraso1h == "alto" & turno == "Tarde"))
```

```{r}
# Calcule o número de parâmetros da sua rede
num_parametros <- nparams(fitted_avg)

# Imprima o resultado
print(num_parametros)

n_discreta <- 5000 * log10(num_parametros)

# Tamanho da amostra para gerar as probabilidades

# tamanho padrao

```

```{r}
dim(df_reduzido_discretas)

468811

100000
```

################################################################################


# Continuando daqui 

# (chuva == "Chuva"), (vento_atraso1h == "alto")
```{r}
# Número de execuções para a estimativa
num_execucoes <- 1000

# Vetor para armazenar os resultados
resultados <- numeric(num_execucoes)

# Loop para executar a consulta várias vezes
for (i in 1:num_execucoes) {
  resultados[i] <- cpquery(fitted_avg, (chuva == "Chuva"), (vento_atraso1h == "alto"), n = 100000)
}

media <- mean(resultados)

desvio_padrao <- sd(resultados)
erro_padrao <- desvio_padrao / sqrt(num_execucoes)

# Calcule o intervalo de confiança de 95% (usando 1.96 como valor crítico)
intervalo_inferior <- media - 1.96 * erro_padrao
intervalo_superior <- media + 1.96 * erro_padrao

# Imprima os resultados
cat("Estimativa Pontual (Média):", media, "\n")
cat("Intervalo de Confiança (95%): [", intervalo_inferior, ", ", intervalo_superior, "]\n")

```


# (chuva == "Chuva"), (vento_atraso1h == "medio")
```{r}
# Número de execuções para a estimativa
num_execucoes <- 1000

# Vetor para armazenar os resultados
resultados <- numeric(num_execucoes)

# Loop para executar a consulta várias vezes
for (i in 1:num_execucoes) {
  resultados[i] <- cpquery(fitted_avg, (chuva == "Chuva"), (vento_atraso1h == "medio"), n = 100000)
}

media <- mean(resultados)

desvio_padrao <- sd(resultados)
erro_padrao <- desvio_padrao / sqrt(num_execucoes)

# Calcule o intervalo de confiança de 95% (usando 1.96 como valor crítico)
intervalo_inferior <- media - 1.96 * erro_padrao
intervalo_superior <- media + 1.96 * erro_padrao

# Imprima os resultados
cat("Estimativa Pontual (Média):", media, "\n")
cat("Intervalo de Confiança (95%): [", intervalo_inferior, ", ", intervalo_superior, "]\n")

```


# (chuva == "Chuva Extrema"), (vento_atraso1h == "baixo") & umidade_atraso1h == "alto"
```{r}
# Número de execuções para a estimativa
num_execucoes <- 1000

# Vetor para armazenar os resultados
resultados <- numeric(num_execucoes)

# Loop para executar a consulta várias vezes
for (i in 1:num_execucoes) {
  resultados[i] <- cpquery(fitted_avg, (chuva == "Chuva"), (vento_atraso1h == "baixo" & umidade_atraso1h == "alto"), n = 100000)
}

media <- mean(resultados)

desvio_padrao <- sd(resultados)
erro_padrao <- desvio_padrao / sqrt(num_execucoes)

# Calcule o intervalo de confiança de 95% (usando 1.96 como valor crítico)
intervalo_inferior <- media - 1.96 * erro_padrao
intervalo_superior <- media + 1.96 * erro_padrao

# Imprima os resultados
cat("Estimativa Pontual (Média):", media, "\n")
cat("Intervalo de Confiança (95%): [", intervalo_inferior, ", ", intervalo_superior, "]\n")


```


# Continuando daqui 

# (chuva == "Chuva Extrema"), (vento_atraso1h == "alto") & umidade_atraso1h == "alto"
```{r}
# Número de execuções para a estimativa
num_execucoes <- 1000

# Vetor para armazenar os resultados
resultados <- numeric(num_execucoes)

# Loop para executar a consulta várias vezes
for (i in 1:num_execucoes) {
  resultados[i] <- cpquery(fitted_avg, (chuva == "Chuva"), (vento_atraso1h == "alto" & umidade_atraso1h == "alto"), n = 20000)
}

media <- mean(resultados)

desvio_padrao <- sd(resultados)
erro_padrao <- desvio_padrao / sqrt(num_execucoes)

# Calcule o intervalo de confiança de 95% (usando 1.96 como valor crítico)
intervalo_inferior <- media - 1.96 * erro_padrao
intervalo_superior <- media + 1.96 * erro_padrao

# Imprima os resultados
cat("Estimativa Pontual (Média):", media, "\n")
cat("Intervalo de Confiança (95%): [", intervalo_inferior, ", ", intervalo_superior, "]\n")

```


# (chuva == "Chuva Extrema"), (vento_atraso1h == "medio") & umidade_atraso1h == "alto"
```{r}
# Número de execuções para a estimativa
num_execucoes <- 1000

# Vetor para armazenar os resultados
resultados <- numeric(num_execucoes)

# Loop para executar a consulta várias vezes
for (i in 1:num_execucoes) {
  resultados[i] <- cpquery(fitted_avg, (chuva == "Chuva"), (vento_atraso1h == "medio" & umidade_atraso1h == "alto"), n = 20000)
}

media <- mean(resultados)

desvio_padrao <- sd(resultados)
erro_padrao <- desvio_padrao / sqrt(num_execucoes)

# Calcule o intervalo de confiança de 95% (usando 1.96 como valor crítico)
intervalo_inferior <- media - 1.96 * erro_padrao
intervalo_superior <- media + 1.96 * erro_padrao

# Imprima os resultados
cat("Estimativa Pontual (Média):", media, "\n")
cat("Intervalo de Confiança (95%): [", intervalo_inferior, ", ", intervalo_superior, "]\n")

```
```{r}
library(dplyr)

 %>%
  filter(vento_atraso1h == "medio", umidade_atraso1h == "alto") %>%
  count(chuva) %>%
  mutate(prop = n / sum(n))

```



# (chuva == "Chuva Extrema"), (vento_atraso1h == "baixo") & umidade_atraso1h == "alto"
```{r}
# Número de execuções para a estimativa
num_execucoes <- 1000

# Vetor para armazenar os resultados
resultados <- numeric(num_execucoes)

# Loop para executar a consulta várias vezes
for (i in 1:num_execucoes) {
  resultados[i] <- cpquery(fitted_avg, (chuva == "Chuva Extrema"), (vento_atraso1h == "baixo" & umidade_atraso1h == "alto"), n = 100000)
}

media <- mean(resultados)

desvio_padrao <- sd(resultados)
erro_padrao <- desvio_padrao / sqrt(num_execucoes)

# Calcule o intervalo de confiança de 95% (usando 1.96 como valor crítico)
intervalo_inferior <- media - 1.96 * erro_padrao
intervalo_superior <- media + 1.96 * erro_padrao

# Imprima os resultados
cat("Estimativa Pontual (Média):", media, "\n")
cat("Intervalo de Confiança (95%): [", intervalo_inferior, ", ", intervalo_superior, "]\n")


```


# Continuando daqui 

# (chuva == "Chuva Extrema"), (vento_atraso1h == "medio") & umidade_atraso1h == "alto"
```{r}
# Número de execuções para a estimativa
num_execucoes <- 1000

# Vetor para armazenar os resultados
resultados <- numeric(num_execucoes)

# Loop para executar a consulta várias vezes
for (i in 1:num_execucoes) {
  resultados[i] <- cpquery(fitted_avg, (chuva == "Chuva Extrema"), (vento_atraso1h == "medio" & umidade_atraso1h == "alto"), n = 20000)
}

media <- mean(resultados)

desvio_padrao <- sd(resultados)
erro_padrao <- desvio_padrao / sqrt(num_execucoes)

# Calcule o intervalo de confiança de 95% (usando 1.96 como valor crítico)
intervalo_inferior <- media - 1.96 * erro_padrao
intervalo_superior <- media + 1.96 * erro_padrao

# Imprima os resultados
cat("Estimativa Pontual (Média):", media, "\n")
cat("Intervalo de Confiança (95%): [", intervalo_inferior, ", ", intervalo_superior, "]\n")

```


# (chuva == "Chuva Extrema"), (vento_atraso1h == "Alto") & umidade_atraso1h == "alto"
```{r}
# Número de execuções para a estimativa
num_execucoes <- 1000

# Vetor para armazenar os resultados
resultados <- numeric(num_execucoes)

# Loop para executar a consulta várias vezes
for (i in 1:num_execucoes) {
  resultados[i] <- cpquery(fitted_avg, (chuva == "Chuva Extrema"), (vento_atraso1h == "alto" & umidade_atraso1h == "alto"), n = 20000)
}

media <- mean(resultados)

desvio_padrao <- sd(resultados)
erro_padrao <- desvio_padrao / sqrt(num_execucoes)

# Calcule o intervalo de confiança de 95% (usando 1.96 como valor crítico)
intervalo_inferior <- media - 1.96 * erro_padrao
intervalo_superior <- media + 1.96 * erro_padrao

# Imprima os resultados
cat("Estimativa Pontual (Média):", media, "\n")
cat("Intervalo de Confiança (95%): [", intervalo_inferior, ", ", intervalo_superior, "]\n")

```






















































# (chuva == "Chuva"), (vento_atraso1h == "baixo")
```{r}
# Número de execuções para a estimativa
num_execucoes <- 1000

# Vetor para armazenar os resultados
resultados <- numeric(num_execucoes)

# Loop para executar a consulta várias vezes
for (i in 1:num_execucoes) {
  resultados[i] <- cpquery(fitted_avg, (chuva == "Chuva"), (vento_atraso1h == "baixo" & umidade_atraso1h == "alto"), n = 20000)
}

media <- mean(resultados)

desvio_padrao <- sd(resultados)
erro_padrao <- desvio_padrao / sqrt(num_execucoes)

# Calcule o intervalo de confiança de 95% (usando 1.96 como valor crítico)
intervalo_inferior <- media - 1.96 * erro_padrao
intervalo_superior <- media + 1.96 * erro_padrao

# Imprima os resultados
cat("Estimativa Pontual (Média):", media, "\n")
cat("Intervalo de Confiança (95%): [", intervalo_inferior, ", ", intervalo_superior, "]\n")


```




































# (chuva == "Chuva"), (umid_valor1 == "alto")
```{r}
# Número de execuções para a estimativa
num_execucoes <- 1000

# Vetor para armazenar os resultados
resultados <- numeric(num_execucoes)

# Loop para executar a consulta várias vezes
for (i in 1:num_execucoes) {
  resultados[i] <- cpquery(fitted_avg, (chuva == "Chuva"), (umidade_atraso1h == "alto"), n = 100000)
}

media <- mean(resultados)

desvio_padrao <- sd(resultados)
erro_padrao <- desvio_padrao / sqrt(num_execucoes)

# Calcule o intervalo de confiança de 95% (usando 1.96 como valor crítico)
intervalo_inferior <- media - 1.96 * erro_padrao
intervalo_superior <- media + 1.96 * erro_padrao

# Imprima os resultados
cat("Estimativa Pontual (Média):", media, "\n")
cat("Intervalo de Confiança (95%): [", intervalo_inferior, ", ", intervalo_superior, "]\n")

```

# (chuva == "Chuva"), (umid_valor1 == "medio")
```{r}
# Número de execuções para a estimativa
num_execucoes <- 1000

# Vetor para armazenar os resultados
resultados <- numeric(num_execucoes)

# Loop para executar a consulta várias vezes
for (i in 1:num_execucoes) {
  resultados[i] <- cpquery(fitted_avg, (chuva == "Chuva"), (umidade_atraso1h == "medio"), n = 100000)
}

media <- mean(resultados)

desvio_padrao <- sd(resultados)
erro_padrao <- desvio_padrao / sqrt(num_execucoes)

# Calcule o intervalo de confiança de 95% (usando 1.96 como valor crítico)
intervalo_inferior <- media - 1.96 * erro_padrao
intervalo_superior <- media + 1.96 * erro_padrao

# Imprima os resultados
cat("Estimativa Pontual (Média):", media, "\n")
cat("Intervalo de Confiança (95%): [", intervalo_inferior, ", ", intervalo_superior, "]\n")

```



##### Continuando daqui



# (chuva == "Chuva"), (umid_valor1 == "baixo")
```{r}
# Número de execuções para a estimativa
num_execucoes <- 1000

# Vetor para armazenar os resultados
resultados <- numeric(num_execucoes)

# Loop para executar a consulta várias vezes
for (i in 1:num_execucoes) {
  resultados[i] <- cpquery(fitted_avg, (chuva == "Chuva"), (umidade_atraso1h == "baixo"), n = 100000)
}

media <- mean(resultados)

desvio_padrao <- sd(resultados)
erro_padrao <- desvio_padrao / sqrt(num_execucoes)

# Calcule o intervalo de confiança de 95% (usando 1.96 como valor crítico)
intervalo_inferior <- media - 1.96 * erro_padrao
intervalo_superior <- media + 1.96 * erro_padrao

# Imprima os resultados
cat("Estimativa Pontual (Média):", media, "\n")
cat("Intervalo de Confiança (95%): [", intervalo_inferior, ", ", intervalo_superior, "]\n")

```


























###############################################





# Probabilidades 


################################################################################

# (chuva == "Sem chuva"), (umid_valor1 == "alto" & turno == "Tarde")
```{r}
# Número de execuções para a estimativa
num_execucoes <- 1000

# Vetor para armazenar os resultados
resultados <- numeric(num_execucoes)

# Loop para executar a consulta várias vezes
for (i in 1:num_execucoes) {
  resultados[i] <- cpquery(fitted_avg, (chuva == "Sem chuva"), (umid_valor1 == "alto" & turno == "Tarde" ), n = 100000)
}

media <- mean(resultados)

desvio_padrao <- sd(resultados)
erro_padrao <- desvio_padrao / sqrt(num_execucoes)

# Calcule o intervalo de confiança de 95% (usando 1.96 como valor crítico)
intervalo_inferior <- media - 1.96 * erro_padrao
intervalo_superior <- media + 1.96 * erro_padrao

# Imprima os resultados
cat("Estimativa Pontual (Média):", media, "\n")
cat("Intervalo de Confiança (95%): [", intervalo_inferior, ", ", intervalo_superior, "]\n")

```


# (chuva == "Chuva"), (umid_valor1 == "alto" & turno == "Tarde")
```{r}
# Número de execuções para a estimativa
num_execucoes <- 1000

# Vetor para armazenar os resultados
resultados <- numeric(num_execucoes)

# Loop para executar a consulta várias vezes
for (i in 1:num_execucoes) {
  resultados[i] <- cpquery(fitted_avg, (chuva == "Chuva"), (umid_valor1 == "alto" & turno == "Tarde"), n = 100000)
}

media <- mean(resultados)

desvio_padrao <- sd(resultados)
erro_padrao <- desvio_padrao / sqrt(num_execucoes)

# Calcule o intervalo de confiança de 95% (usando 1.96 como valor crítico)
intervalo_inferior <- media - 1.96 * erro_padrao
intervalo_superior <- media + 1.96 * erro_padrao

# Imprima os resultados
cat("Estimativa Pontual (Média):", media, "\n")
cat("Intervalo de Confiança (95%): [", intervalo_inferior, ", ", intervalo_superior, "]\n")

```
# (chuva == "Chuva Extrema"), (umid_valor1 == "alto" & turno == "Tarde")
```{r}
# Número de execuções para a estimativa
num_execucoes <- 1000

# Vetor para armazenar os resultados
resultados <- numeric(num_execucoes)

# Loop para executar a consulta várias vezes
for (i in 1:num_execucoes) {
  resultados[i] <- cpquery(fitted_avg, (chuva == "Chuva Extrema"), (umid_valor1 == "alto" & turno == "Tarde"), n = 100000)
}

media <- mean(resultados)

desvio_padrao <- sd(resultados)
erro_padrao <- desvio_padrao / sqrt(num_execucoes)

# Calcule o intervalo de confiança de 95% (usando 1.96 como valor crítico)
intervalo_inferior <- media - 1.96 * erro_padrao
intervalo_superior <- media + 1.96 * erro_padrao

# Imprima os resultados
cat("Estimativa Pontual (Média):", media, "\n")
cat("Intervalo de Confiança (95%): [", intervalo_inferior, ", ", intervalo_superior, "]\n")

```

################################################################################


# (chuva == "Sem chuva"), (umid_valor1 == "alto" & turno == "Noite" & estacao_ano == "Verão" & vento_valor1 == "alto")

```{r}
# Número de execuções para a estimativa
num_execucoes <- 1000

# Vetor para armazenar os resultados
resultados <- numeric(num_execucoes)

# Loop para executar a consulta várias vezes
for (i in 1:num_execucoes) {
  resultados[i] <- cpquery(fitted_avg, (chuva == "Sem chuva"), (umid_valor1 == "alto" & turno == "Noite" & estacao_ano == "Verão" & vento_valor1 == "alto"), n = 100000)
}

media <- mean(resultados)

desvio_padrao <- sd(resultados)
erro_padrao <- desvio_padrao / sqrt(num_execucoes)

# Calcule o intervalo de confiança de 95% (usando 1.96 como valor crítico)
intervalo_inferior <- media - 1.96 * erro_padrao
intervalo_superior <- media + 1.96 * erro_padrao

# Imprima os resultados
cat("Estimativa Pontual (Média):", media, "\n")
cat("Intervalo de Confiança (95%): [", intervalo_inferior, ", ", intervalo_superior, "]\n")

```


# (chuva == "Chuva"), (umid_valor1 == "alto" & turno == "Noite" & estacao_ano == "Verão" & vento_valor1 == "alto")

```{r}
# Número de execuções para a estimativa
num_execucoes <- 1000

# Vetor para armazenar os resultados
resultados <- numeric(num_execucoes)

# Loop para executar a consulta várias vezes
for (i in 1:num_execucoes) {
  resultados[i] <- cpquery(fitted_avg, (chuva == "Chuva"), (umid_valor1 == "alto" & turno == "Noite" & estacao_ano == "Verão" & vento_valor1 == "alto"), n = 100000)
}

media <- mean(resultados)

desvio_padrao <- sd(resultados)
erro_padrao <- desvio_padrao / sqrt(num_execucoes)

# Calcule o intervalo de confiança de 95% (usando 1.96 como valor crítico)
intervalo_inferior <- media - 1.96 * erro_padrao
intervalo_superior <- media + 1.96 * erro_padrao

# Imprima os resultados
cat("Estimativa Pontual (Média):", media, "\n")
cat("Intervalo de Confiança (95%): [", intervalo_inferior, ", ", intervalo_superior, "]\n")

```


# (chuva == "Chuva Extrema""), (umid_valor1 == "alto" & turno == "Noite" & estacao_ano == "Verão" & vento_valor1 == "alto")

```{r}
# Número de execuções para a estimativa
num_execucoes <- 1000

# Vetor para armazenar os resultados
resultados <- numeric(num_execucoes)

# Loop para executar a consulta várias vezes
for (i in 1:num_execucoes) {
  resultados[i] <- cpquery(fitted_avg, (chuva == "Chuva Extrema"), (umid_valor1 == "alto" & turno == "Noite" & estacao_ano == "Verão" & vento_valor1 == "alto"), n = 100000)
}

media <- mean(resultados)

desvio_padrao <- sd(resultados)
erro_padrao <- desvio_padrao / sqrt(num_execucoes)

# Calcule o intervalo de confiança de 95% (usando 1.96 como valor crítico)
intervalo_inferior <- media - 1.96 * erro_padrao
intervalo_superior <- media + 1.96 * erro_padrao

# Imprima os resultados
cat("Estimativa Pontual (Média):", media, "\n")
cat("Intervalo de Confiança (95%): [", intervalo_inferior, ", ", intervalo_superior, "]\n")

```
################################################################################

# (chuva == "Sem chuva"), (umid_valor1 == "baixo" & turno == "manhã" & estacao_ano == "Inverno" & vento_valor1 == "baixo")

```{r}
# Número de execuções para a estimativa
num_execucoes <- 1000

# Vetor para armazenar os resultados
resultados <- numeric(num_execucoes)

# Loop para executar a consulta várias vezes
for (i in 1:num_execucoes) {
  resultados[i] <- cpquery(fitted_avg, (chuva == "Sem chuva"), (umid_valor1 == "baixo" & turno == "Manhã" & estacao_ano == "Inverno" & vento_valor1 == "baixo"), n = 100000)
}

media <- mean(resultados)

desvio_padrao <- sd(resultados)
erro_padrao <- desvio_padrao / sqrt(num_execucoes)

# Calcule o intervalo de confiança de 95% (usando 1.96 como valor crítico)
intervalo_inferior <- media - 1.96 * erro_padrao
intervalo_superior <- media + 1.96 * erro_padrao

# Imprima os resultados
cat("Estimativa Pontual (Média):", media, "\n")
cat("Intervalo de Confiança (95%): [", intervalo_inferior, ", ", intervalo_superior, "]\n")

```

# (chuva == "Chuva"), (umid_valor1 == "baixo" & turno == "manhã" & estacao_ano == "Inverno" & vento_valor1 == "baixo")

```{r}
# Número de execuções para a estimativa
num_execucoes <- 1000

# Vetor para armazenar os resultados
resultados <- numeric(num_execucoes)

# Loop para executar a consulta várias vezes
for (i in 1:num_execucoes) {
  resultados[i] <- cpquery(fitted_avg, (chuva == "Chuva"), (umid_valor1 == "baixo" & turno == "Manhã" & estacao_ano == "Inverno" & vento_valor1 == "baixo"), n = 100000)
}

media <- mean(resultados)

desvio_padrao <- sd(resultados)
erro_padrao <- desvio_padrao / sqrt(num_execucoes)

# Calcule o intervalo de confiança de 95% (usando 1.96 como valor crítico)
intervalo_inferior <- media - 1.96 * erro_padrao
intervalo_superior <- media + 1.96 * erro_padrao

# Imprima os resultados
cat("Estimativa Pontual (Média):", media, "\n")
cat("Intervalo de Confiança (95%): [", intervalo_inferior, ", ", intervalo_superior, "]\n")

```
```{r}
# Lista todos os nós do seu modelo
nodes(fitted_avg)
```


########################################################################################################################################################



```{r}
# Acessar a CPT da variável 'chuva'
cpt_chuva <- fitted_avg$chuva$prob

# Converter a CPT em data.frame
df_chuva <- as.data.frame.table(cpt_chuva, responseName = "Prob")

# Filtrar apenas as linhas em que chuva == "Chuva Extrema"
df_chuva_extrema <- subset(df_chuva, chuva == "Chuva")

# Ordenar pelas maiores probabilidades
df_chuva_extrema <- df_chuva_extrema[order(-df_chuva_extrema$Prob), ]

# Ver as top configurações
head(df_chuva_extrema, 10)


```









# Faz sentido o numero ser baixo, radiacao_valor3 == "alto"  de manhã é uma observação dificil de acontecer. 
```{r}
# Número de execuções para a estimativa
num_execucoes <- 1000

# Vetor para armazenar os resultados
resultados <- numeric(num_execucoes)

# Loop para executar a consulta várias vezes
for (i in 1:num_execucoes) {
  resultados[i] <- cpquery(fitted_avg, (chuva == "Chuva"), (radiacao_valor1 == "medio" & radiacao_valor3 == "alto" & umid_valor1 == "alto" & vento_valor1 == "alto" & turno == "Manhã"), n = 100000)
}

media <- mean(resultados)

desvio_padrao <- sd(resultados)
erro_padrao <- desvio_padrao / sqrt(num_execucoes)

# Calcule o intervalo de confiança de 95% (usando 1.96 como valor crítico)
intervalo_inferior <- media - 1.96 * erro_padrao
intervalo_superior <- media + 1.96 * erro_padrao

# Imprima os resultados
cat("Estimativa Pontual (Média):", media, "\n")
cat("Intervalo de Confiança (95%): [", intervalo_inferior, ", ", intervalo_superior, "]\n")

```

####################### ####################### 
####################### ####################### 
####################### ####################### 
####################### ####################### 
####################### ####################### 
####################### ####################### 
####################### Combinações ####################### 


```{r}
variaveis_preditoras <- names(df_reduzido_discretas)[names(df_reduzido_discretas) != "chuva"]
variaveis_preditoras
# 20 NÓS. 

niveis_variaveis <- list()
for (var in variaveis_preditoras) {
  # Use unique() para pegar os valores únicos de forma segura
  niveis_variaveis[[var]] <- unique(df_reduzido_discretas[[var]])
}

niveis_variaveis

```
```{r}
# radiacao_valor1, radiacao_valor2, radiacao_valor3 (Cada uma com 4 categorias)
# umid_valor1, umid_valor2, umid_valor3 (Cada uma com 3 categorias.)
# temp_valor1, temp_valor2, temp_valor3, temp_valor4 (Cada uma com 4 categorias)
# pressao_valor1, pressao_valor2, pressao_valor3 (cada uma com 3 categorias)
# orvalho_valor1, orvalho_valor2, orvalho_valor3 (Cada uma com 3 categorias)
# vento_valor1, vento_valor2, vento_valor1 (Cada uma com 3 categorias)
# estacao_ano (4 categorias)
# turno (3 categorias)

#4!4!4! 3!3!3! 4!4!4! 3!3!3! 3!3!3! 3!3!3! 4! 30! 
  
#3!^13
#4!^7


# Calcular o fatorial de 4 e 3
fatorial_4 <- factorial(4) # 24
fatorial_3 <- factorial(3) # 6

# Calcular a expressão completa
resultado <- (fatorial_4^7) * (fatorial_3^10)
print(resultado)


# Impossivel fazer valores de combinações. 

```

####################### ####################### 
####################### ####################### 
####################### ####################### 
####################### ####################### 
####################### ####################### 
####################### ####################### 
####################### ####################### 
####################### ####################### 
####################### ####################### 
####################### ####################### 
####################### ####################### 


# Pais de chuva
```{r}
parents(avg.simpler, "chuva")
```

avos_chuva
```{r}
pais_chuva <- parents(avg.simpler, "chuva")

ancestrais_chuva <- ancestors(avg.simpler, "chuva")

avos_chuva <- setdiff(ancestrais_chuva, pais_chuva)
avos_chuva
```

# Todos os arcos da Rede Bayesiana
```{r}
arcs(fitted_avg)

# Extrair arcos
arcos <- arcs(fitted_avg)

# Converter para data.frame
df_arcos <- as.data.frame(arcos)

# Salvar em CSV
write.csv(df_arcos, "arcos_rede_bayesiana.csv", row.names = FALSE)

# Conferir
head(df_arcos)

```


```{r}
# Recalcular a probabilidade usando cpquery para uma das combinações
prob_cpquery <- cpquery(fitted_avg,
                        event = (chuva == "Chuva Extrema"),
                        evidence = (radiacao_valor1 == "alto" ),
                        n = 100000)

print(prob_cpquery)


# "radiacao_valor1" "radiacao_valor3" "umid_valor1"     "vento_valor1"    "turno" "estacao_ano"     
```


####################### ####################### 
####################### ####################### 
####################### ####################### 
####################### ####################### 
####################### ####################### 
####################### ####################### 
####################### ####################### 
####################### ####################### 
####################### ####################### 
####################### ####################### 
####################### ####################### 





```{r}

# gera todas as combinações possíveis
variaveis_para_analise <- c("radiacao_valor1",
                            "umid_valor1", 
                            "vento_valor1", 
                            "turno", 
                            "estacao_ano")

niveis_variaveis <- list()
for (var in variaveis_para_analise) {
  niveis_variaveis[[var]] <- unique(df_reduzido_discretas[[var]])
}

combinacoes <- expand.grid(niveis_variaveis, stringsAsFactors = FALSE)

# vetor para guardar os resultados
resultados <- numeric(nrow(combinacoes))

# loop sobre cada combinação
for (i in seq_len(nrow(combinacoes))) {
  # monta a evidência como lista
  evidencia <- as.list(combinacoes[i, ])
  
  # cpquery precisa receber lista de evidências (nome=valor)
  resultados[i] <- cpquery(
    fitted = fitted_avg,
    event = (chuva == "Chuva"),
    evidence = evidencia,
    method = "lw",   # likelihood weighting
    n = 10000        # amostras (aumente se precisar de mais precisão)
  )
}

# adiciona as probabilidades no dataframe de combinações
combinacoes$prob_chuva <- resultados

# visualizar
head(combinacoes)

```



```{r}
combinacoes
```

```{r}
combinacoes_ordenado <- combinacoes[order(combinacoes$prob_chuva, decreasing = TRUE), ]
combinacoes_ordenado

```

```{r}
# filtra os casos que satisfazem a condição
subset_cond <- subset(df_reduzido_discretas,
                      radiacao_valor1 == "alto" &
                      radiacao_valor3 == "Sem medição" &
                      umid_valor1 == "baixo" &
                      vento_valor1 == "baixo" &
                      turno == "Noite" &
                      estacao_ano == "Outono")

# conta quantos são chuva e quantos não
table(subset_cond$chuva)

```

# Casos que não existe nenhuma ocorrencia, o modelo atribui probabilidade igual de ocorrencia. 




# Casos que satisfazem o filtro. 
```{r}
table(df_reduzido_discretas$chuva[
  df_reduzido_discretas$radiacao_valor1 == "alto" &
  df_reduzido_discretas$umid_valor1 == "baixo" &
  df_reduzido_discretas$turno == "Noite"
])

```

# Problemas de overfiting em situações que não ocorrem: 

# CHATGPT 

4.X Limitações do modelo em combinações não observadas

Durante a análise da rede bayesiana ajustada para a previsão de chuva, observou-se que algumas combinações de variáveis meteorológicas nunca ocorreram no conjunto de dados disponível. Por exemplo, ao considerar a configuração:

radiacao_valor1 = "alto"

radiacao_valor3 = "Sem medição"

umid_valor1 = "baixo"

vento_valor1 = "baixo"

turno = "Noite"

estacao_ano = "Outono"

não foram encontradas ocorrências correspondentes no conjunto de dados (df_reduzido_discretas).

Essa situação apresenta um desafio para o cálculo de probabilidades condicionais na rede bayesiana. Redes ajustadas pelo método de máxima verossimilhança (MLE) atribuem probabilidade 0 ou 1 a eventos que não foram observados ou que sempre ocorreram, respectivamente. Esse efeito é conhecido como overfitting a combinações raras ou inexistentes.

Para contornar esse problema, foi utilizado o ajuste bayesiano com suavização por pseudo-contagens (ISS = 10). Esse procedimento adiciona um “peso imaginário” uniforme a todas as possíveis categorias da variável alvo, evitando que combinações nunca observadas gerem probabilidades determinísticas. Mesmo assim, algumas probabilidades podem se aproximar de valores extremos se o ISS for pequeno em relação à escala dos dados ou se os estados de evidência forem altamente raros.

Dessa forma, é importante interpretar com cautela as probabilidades estimadas para combinações de evidências que não existem no conjunto amostral, pois elas refletem uma inferência baseada em prior uniforme, e não na ocorrência real observada. Esse fenômeno evidencia uma limitação inerente à modelagem bayesiana com dados discretos e conjuntos amostrais finitos.





































