---
title: "R Notebook"
output: html_notebook
---



# Importando bibliotecas

```{r}
library(bnlearn)
library(igraph)
library(dplyr)
library(gplots)
library(Rgraphviz)
library(dplyr)
library(ROSE)
```


# Importando os dados

```{r}

setwd("C:\\Users\\Pichau\\INMET")

df_reduzido_discretas = read.csv("C:/Users/Pichau/INMET/TODAS_ESTACOES/df_reduzido_discretas_renomeado.csv", header = TRUE, sep = ",")

df_reduzido_discretas[] <- lapply(df_reduzido_discretas, as.factor)

```

# Blacklist
```{r}
source("C:\\Users\\Pichau\\INMET\\funcao_blacklist\\blacklist.R")
# bl
```

# Estrutura da Rede Bayesiana Hc k2
```{r}
rb_k2 <- hc(df_reduzido_discretas, blacklist = bl, score = "k2")
rb_k2
```


# BOOTSTRAP, 300 vezes para calcular a estrutura da rede média HC k2. 

```{r}

str.diff_k2 = boot.strength(df_reduzido_discretas, R = 300, algorithm = "hc",
                             algorithm.args = list(blacklist = bl, score = "k2"))

caminho_csv = "C:/Users/Pichau/INMET/resultado_botst/forca_arestas_hc_k2.csv"
write.csv(str.diff_k2, caminho_csv, row.names = FALSE)

```


# Define o  minimo para dizer se um arco é forte o suficiente. 
```{r}
attr(str.diff_k2, "threshold")
```
# Gráfico da força dos arcos. 
```{r}
plot(str.diff_k2)

abline(v = 0.75, col = "darkorange", lty = 2, lwd = 2) 
abline(v = 0.85, col = "darkgreen", lty = 2, lwd = 2)  

```

# Criando uma rede mais simples, com força dos arcos maior que 0.85
```{r}
avg.simpler = averaged.network(str.diff_k2, threshold =0.85)

avg.simpler

```


# Removendo os undirected arcs
```{r}

avg.simpler <- bnlearn::drop.arc(avg.simpler, from = "radiacao_valor3", to = "orvalho_valor3")
avg.simpler <- bnlearn::drop.arc(avg.simpler, from = "orvalho_valor3", to = "radiacao_valor3")

avg.simpler <- bnlearn::drop.arc(avg.simpler, from = "pressao_valor3", to = "vento_valor3")
avg.simpler <- bnlearn::drop.arc(avg.simpler, from = "vento_valor3", to = "pressao_valor3")

 
avg.simpler
```



```{r}
g <- as.igraph(avg.simpler)

layout_sugi <- layout_with_sugiyama(g)$layout

png("C:/Users/Pichau/INMET/Estruturas das Redes Bayesianas/HC_k2/rede_média_hc_aic.png", 
    width = 2000, height = 1600, res = 150)

plot(
  g,layout = layout_sugi,vertex.label = V(g)$name,vertex.size = 12,vertex.label.cex = 0.4,vertex.label.color = "black",vertex.color = "lightblue",edge.arrow.size = 0.5,
  edge.color = "gray40",margin = 0.1,main = "Rede Média HC - k2"
)

dev.off()
```
# Avaliação do desempenho preditivo. 


```{r}
df_reduzido_discretas$precip <- NA
  
# Preencher 'precip' com base nas condições da coluna 'chuva'
df_reduzido_discretas$precip[df_reduzido_discretas$chuva == "Sem chuva"] <- "Sem chuva"
df_reduzido_discretas$precip[df_reduzido_discretas$chuva == "Chuva" | df_reduzido_discretas$chuva == "Chuva Extrema"] <- "Chuva"

```

```{r}

df_chuva <- df_reduzido_discretas %>%
  select(-chuva)

```


# Separando em treino e teste. 
```{r}

set.seed(10)

proporcao_treino = 0.90

# Calcular o número de linhas para o conjunto de treino
tamanho_treino <- floor(proporcao_treino * nrow(df_chuva))

# Gerar índices aleatórios para as linhas do conjunto de treino
indices_treino <- sample(seq_len(nrow(df_chuva)), size = tamanho_treino)

# Criar o conjunto de treino
df_chuva_treino <- df_chuva[indices_treino, ]

# Criar o conjunto de teste (todas as linhas que não estão no treino)
df_chuva_teste <- df_chuva[-indices_treino, ]

# Verificar as dimensões dos novos data frames
cat("Dimensões do conjunto de treino:", dim(df_chuva_treino), "\n")
cat("Dimensões do conjunto de teste:", dim(df_chuva_teste), "\n")


```
```{r}
table(df_chuva_treino$precip)
```
# balanceando 
```{r}

set.seed(123)

library(ROSE)

# 1. Verificar a contagem atual das classes na coluna 'precip'
cat("Contagem de classes antes do undersampling:\n")
print(table(df_chuva_treino$precip))

# 2. Aplicar undersampling
# O N será o dobro do tamanho da classe "Chuva" (33693 * 2 = 67386)
# Isso porque teremos 33693 de Chuva + 33693 de Sem Chuva
target_count_chuva <- as.numeric(table(df_chuva_treino$precip)["Chuva"])
total_samples_desired <- target_count_chuva * 2 # 33693 Chuva + 33693 Sem chuva

df_chuva_treino_balanceado <- ovun.sample(
  precip ~ .,             # Fórmula: 'precip' é a variável resposta, '.' significa todas as outras
  data = df_chuva_treino, # Seu dataframe de treino
  method = "under",       # Especifica o método de undersampling
  N = total_samples_desired, # O número total de amostras desejadas no dataframe balanceado
  seed = 456              # Para reprodutibilidade da amostragem
)$data # A função ovun.sample retorna uma lista, você precisa do elemento $data

# 3. Verificar as novas contagens de classes após o undersampling
cat("\nContagem de classes após o undersampling:\n")
print(table(df_chuva_treino_balanceado$precip))

# 4. Verificar as dimensões do novo dataframe
cat("\nDimensões do df_chuva_treino_balanceado:", dim(df_chuva_treino_balanceado), "\n")

```

```{r}

df_chuva_treino_balanceado[] <- lapply(df_chuva_treino_balanceado, as.factor)

names(df_chuva_treino_balanceado)[names(df_chuva_treino_balanceado) == "precip"] <- "chuva"


df_chuva_teste[] <- lapply(df_chuva_teste, as.factor)

names(df_chuva_teste)[names(df_chuva_teste) == "precip"] <- "chuva"


df_chuva[] <- lapply(df_chuva, as.factor)
names(df_chuva)[names(df_chuva) == "precip"] <- "chuva"


```



```{r}
# Criando a estrutura.
model_hc_k2_chuva  <- hc(df_chuva_treino_balanceado, blacklist = bl, score = "k2")

# treinando os parâmetros. 

fitted_model_chuva <- bn.fit(model_hc_k2_chuva, df_chuva_treino_balanceado)

predicoes_precip_chuva <- predict(fitted_model_chuva, node = "chuva", data = df_chuva_teste)


```

```{r}
valores_reais <- df_chuva_teste$chuva

levels_ordenados <- c("Sem chuva", "Chuva") 

predicoes_filtradas <- factor(predicoes_precip_chuva, levels = levels_ordenados)

reais_filtrados <- factor(valores_reais, levels = levels_ordenados)

# Identificar os índices onde AMBOS os valores (previsto e real) NÃO são NA
indices_validos <- !is.na(predicoes_filtradas) & !is.na(reais_filtrados)

# Aplicar a filtragem
predicoes_filtradas <- predicoes_filtradas[indices_validos]
reais_filtrados <- reais_filtrados[indices_validos]

# Se após a filtragem não houver dados válidos, pare e notifique
if (length(predicoes_filtradas) == 0) {
  stop("Não há dados válidos para calcular as métricas após a remoção de NAs.")
}

# 3. Criar a Matriz de Confusão
# As linhas da matriz serão as predições e as colunas serão os valores reais.
matriz_confusao <- table(Predicted = predicoes_filtradas, Actual = reais_filtrados)

cat("Matriz de Confusão:\n")
print(matriz_confusao)
cat("\n")

# 4. Definir a classe positiva e negativa para os cálculos das métricas
# A classe 'Chuva' é geralmente a classe de interesse ('positiva') para problemas de precipitação.
classe_positiva <- "Chuva"
classe_negativa <- "Sem chuva"

# 5. Extrair os componentes da matriz de confusão de forma segura
# Inicializa as contagens para 0, caso alguma célula não exista na matriz (ex: nunca previu uma classe)
TP <- 0 # True Positives: Previsto Chuva, Real Chuva
FP <- 0 # False Positives: Previsto Chuva, Real Sem chuva
FN <- 0 # False Negatives: Previsto Sem chuva, Real Chuva
TN <- 0 # True Negatives: Previsto Sem chuva, Real Sem chuva

if (classe_positiva %in% rownames(matriz_confusao) && classe_positiva %in% colnames(matriz_confusao)) {
  TP <- matriz_confusao[classe_positiva, classe_positiva]
}
if (classe_positiva %in% rownames(matriz_confusao) && classe_negativa %in% colnames(matriz_confusao)) {
  FP <- matriz_confusao[classe_positiva, classe_negativa]
}
if (classe_negativa %in% rownames(matriz_confusao) && classe_positiva %in% colnames(matriz_confusao)) {
  FN <- matriz_confusao[classe_negativa, classe_positiva]
}
if (classe_negativa %in% rownames(matriz_confusao) && classe_negativa %in% colnames(matriz_confusao)) {
  TN <- matriz_confusao[classe_negativa, classe_negativa]
}

# 6. Calcular as Métricas:

# Acurácia
total_observacoes <- sum(TP, FP, FN, TN)
acuracia <- sum(TP, TN) / total_observacoes
cat("Acurácia (Proporção de Acertos):", round(acuracia, 4), "\n")

# Sensibilidade (Recall / True Positive Rate) - Para a classe positiva
sensibilidade <- TP / sum(TP, FN)
if (is.nan(sensibilidade)) sensibilidade <- 0 # Evita NaN se sum(TP, FN) for 0
cat("Sensibilidade (Recall para '", classe_positiva, "'):", round(sensibilidade, 4), "\n")

# Especificidade (True Negative Rate) - Para a classe negativa
especificidade <- TN / sum(TN, FP)
if (is.nan(especificidade)) especificidade <- 0 # Evita NaN se sum(TN, FP) for 0
cat("Especificidade (para '", classe_negativa, "'):", round(especificidade, 4), "\n")

# Precisão (Positive Predictive Value) - Para a classe positiva
precisao <- TP / sum(TP, FP)
if (is.nan(precisao)) precisao <- 0 # Evita NaN se sum(TP, FP) for 0
cat("Precisão (para '", classe_positiva, "'):", round(precisao, 4), "\n")

# F1-Score - Média harmônica de Sensibilidade e Precisão para a classe positiva
f1_score <- 2 * ((precisao * sensibilidade) / (precisao + sensibilidade))
if (is.nan(f1_score)) f1_score <- 0 # Evita NaN se (precisao + sensibilidade) for 0
cat("F1-Score (para '", classe_positiva, "'):", round(f1_score, 4), "\n")

# Taxa de Falsos Positivos (False Positive Rate)
taxa_falso_positivo <- FP / sum(TN, FP)
if (is.nan(taxa_falso_positivo)) taxa_falso_positivo <- 0 # Evita NaN se sum(TN, FP) for 0
cat("Taxa de Falsos Positivos:", round(taxa_falso_positivo, 4), "\n")

# Taxa de Falsos Negativos (False Negative Rate)
taxa_falso_negativo <- FN / sum(TP, FN)
if (is.nan(taxa_falso_negativo)) taxa_falso_negativo <- 0 # Evita NaN se sum(TP, FN) for 0
cat("Taxa de Falsos Negativos:", round(taxa_falso_negativo, 4), "\n")

```

```{r}
table(df_chuva_teste$chuva)
```
```{r}
table(df_chuva$chuva)
```

```{r}

bn.cv(df_chuva, bn = "hc", algorithm.args = list(score = "k2"), fit = "bayes")

```

