---
title: "R Notebook"
output:
  html_document:
    df_print: paged
---

 

# Importando bibliotecas

```{r}
library(bnlearn)
library(igraph)
library(dplyr)
library(gplots)
library(Rgraphviz)
```





# Importando os dados

```{r}

setwd("C:\\Users\\Pichau\\INMET")

df_reduzido_discretas = read.csv("C:/Users/Pichau/INMET/TODAS_ESTACOES/df_reduzido_discretas_renomeado.csv", header = TRUE, sep = ",")

df_reduzido_discretas[] <- lapply(df_reduzido_discretas, as.factor)

```




# Blacklist

```{r}
# Lista das variáveis (sem incluir Precip)
variaveis <- setdiff(names(df_reduzido_discretas), "chuva")

# Criar a blacklist: impedir que Precip seja pai de qualquer variável
blacklist <- data.frame(
  from = rep("chuva", length(variaveis)),
  to = variaveis
)


blacklist_rad <- data.frame(
  from = c("radiacao_valor1", "radiacao_valor1", 'radiacao_valor2'),
  to = c("radiacao_valor2", "radiacao_valor3",'radiacao_valor3')
)

blacklist_umi <- data.frame(
  from = c("umid_valor1", "umid_valor1", 'umid_valor2'),
  to = c("umid_valor2", "umid_valor3",'umid_valor3')
)

blacklist_temp <- data.frame(
  from = c("temp_valor1", "temp_valor1", 'temp_valor2'),
  to = c("temp_valor2", "temp_valor3",'temp_valor3')
)

blacklist_pressao <- data.frame(
  from = c("pressao_valor1", "pressao_valor1", 'pressao_valor2'),
  to = c("pressao_valor2", "pressao_valor3",'pressao_valor3')
)

blacklist_orvalho <- data.frame(
  from = c("orvalho_valor1", "orvalho_valor1", 'orvalho_valor2'),
  to = c("orvalho_valor2", "orvalho_valor3",'orvalho_valor3')
)

blacklist_vento <- data.frame(
  from = c("vento_valor1", "vento_valor1", 'vento_valor2'),
  to = c("vento_valor2", "vento_valor3",'vento_valor3')
)

blacklist_turno_estacao <- data.frame(
  from = c("estacao_ano", "turno"),
  to = c("turno", "estacao_ano")
)


blacklist_turno_outras <- data.frame(
  from = c("radiacao_valor1", "radiacao_valor2", 'radiacao_valor3','umid_valor1','umid_valor2', 'umid_valor3', 'temp_valor1', 'temp_valor2','temp_valor3','pressao_valor1','pressao_valor2','pressao_valor3', 'orvalho_valor1','orvalho_valor2','orvalho_valor3','vento_valor1','vento_valor1','vento_valor1'),
  
  to = c("turno", "turno", 'turno', 'turno','turno','turno','turno','turno','turno','turno','turno','turno','turno','turno','turno', 'turno','turno','turno')
)

blacklist_estacao_ano_outras<- data.frame(
  from = c("radiacao_valor1", "radiacao_valor2", 'radiacao_valor3','umid_valor1','umid_valor2', 'umid_valor3', 'temp_valor1', 'temp_valor2','temp_valor3','pressao_valor1','pressao_valor2','pressao_valor3', 'orvalho_valor1','orvalho_valor2','orvalho_valor3','vento_valor1','vento_valor1','vento_valor1'),
  
  to = c("estacao_ano", "estacao_ano", 'estacao_ano', 'estacao_ano','estacao_ano','estacao_ano','estacao_ano','estacao_ano','estacao_ano','estacao_ano','estacao_ano','estacao_ano','estacao_ano','estacao_ano','estacao_ano', 'estacao_ano','estacao_ano','estacao_ano')
)

################# Radiação ####################################################

blacklist_rad_outras_1<- data.frame(
  from = c("radiacao_valor1", "radiacao_valor1", 'radiacao_valor1','radiacao_valor1','radiacao_valor1', 'radiacao_valor1', 'radiacao_valor1', 'radiacao_valor1','radiacao_valor1','radiacao_valor1'),
  
  
  to = c("umid_valor2", "umid_valor3", 'temp_valor2', 'temp_valor3','pressao_valor2','pressao_valor3','orvalho_valor2','orvalho_valor3','vento_valor2','vento_valor3')
)

blacklist_rad_outras_2 <- data.frame(
  from = c("radiacao_valor2", "radiacao_valor2", 'radiacao_valor2','radiacao_valor2','radiacao_valor2'),
  
  
  to = c("umid_valor3",  'temp_valor3','pressao_valor3', 'orvalho_valor3', 'vento_valor3')
)

###############################################################################

################# Umidade ####################################################

blacklist_umidade_outras_1<- data.frame(
  from = c("umid_valor1", "umid_valor1", 'umid_valor1','umid_valor1','umid_valor1', 'umid_valor1', 'umid_valor1', 'umid_valor1','umid_valor1','umid_valor1'),
  
  
  to = c("radiacao_valor2", "radiacao_valor3", 'temp_valor2', 'temp_valor3','pressao_valor2','pressao_valor3','orvalho_valor2','orvalho_valor3','vento_valor2','vento_valor3')
)

blacklist_umidade_outras_2 <- data.frame(
  from = c("umid_valor2", "umid_valor2", 'umid_valor2','umid_valor2','umid_valor2'),
  
  
  to = c("radiacao_valor3",  'temp_valor3','pressao_valor3', 'orvalho_valor3', 'vento_valor3')
)

###############################################################################

################# Temperatura ####################################################


blacklist_temperatura_outras_1<- data.frame(
  from = c("temp_valor1", "temp_valor1", 'temp_valor1','temp_valor1','temp_valor1', 'temp_valor1', 'temp_valor1', 'temp_valor1','temp_valor1','temp_valor1'),
  
  
  to = c("radiacao_valor2", "radiacao_valor3", 'umid_valor2', 'umid_valor3','pressao_valor2','pressao_valor3','orvalho_valor2','orvalho_valor3','vento_valor2','vento_valor3')
)

blacklist_temperatura_outras_2 <- data.frame(
  from = c("temp_valor2", "temp_valor2", 'temp_valor2','temp_valor2','temp_valor2'),
  
  
  to = c("radiacao_valor3",  'umid_valor3','pressao_valor3', 'orvalho_valor3', 'vento_valor3')
)


###############################################################################
################# pressao ####################################################

blacklist_pressao_outras_1<- data.frame(
  from = c("pressao_valor1", "pressao_valor1", 'pressao_valor1','pressao_valor1','pressao_valor1', 'pressao_valor1', 'pressao_valor1', 'pressao_valor1','pressao_valor1','pressao_valor1'),
  
  
  to = c("radiacao_valor2", "radiacao_valor3", 'umid_valor2', 'umid_valor3' ,'temp_valor2','temp_valor3','orvalho_valor2','orvalho_valor3','vento_valor2','vento_valor3')
)

blacklist_pressao_outras_2 <- data.frame(
  from = c("pressao_valor2", "pressao_valor2", 'pressao_valor2','pressao_valor2','pressao_valor2'),
  
  
  to = c("radiacao_valor3",  'umid_valor3','temp_valor3', 'orvalho_valor3', 'vento_valor3')
)



###############################################################################
################# orvalho ####################################################

blacklist_orvalho_outras_1<- data.frame(
  from = c("orvalho_valor1", "orvalho_valor1", 'orvalho_valor1','orvalho_valor1','orvalho_valor1', 'orvalho_valor1', 'orvalho_valor1', 'orvalho_valor1','orvalho_valor1','orvalho_valor1'),
  
  
  to = c("radiacao_valor2", "radiacao_valor3", 'umid_valor2', 'umid_valor3' ,'temp_valor2','temp_valor3','pressao_valor2','pressao_valor3','vento_valor2','vento_valor3')
)

blacklist_orvalho_outras_2 <- data.frame(
  from = c("orvalho_valor2", "orvalho_valor2", 'orvalho_valor2','orvalho_valor2','orvalho_valor2'),
  
  
  to = c("radiacao_valor3",  'umid_valor3','temp_valor3', 'pressao_valor3', 'vento_valor3')
)



###############################################################################

################# vento ####################################################

blacklist_vento_outras_1<- data.frame(
  from = c("vento_valor1", "vento_valor1", 'vento_valor1','vento_valor1','vento_valor1', 'vento_valor1', 'vento_valor1', 'vento_valor1','vento_valor1','vento_valor1'),
  
  
  to = c("radiacao_valor2", "radiacao_valor3", 'umid_valor2', 'umid_valor3' ,'temp_valor2','temp_valor3','pressao_valor2','pressao_valor3','orvalho_valor2','orvalho_valor3')
)

blacklist_vento_outras_2 <- data.frame(
  from = c("vento_valor2", "vento_valor2", 'vento_valor2','vento_valor2','vento_valor2'),
  
  
  to = c("radiacao_valor3",  'umid_valor3','temp_valor3', 'pressao_valor3', 'orvalho_valor3')
)





###############################################################################


# Combinar com a blacklist principal
blacklist <- rbind(blacklist, blacklist_rad,blacklist_umi,blacklist_temp, blacklist_pressao,blacklist_orvalho,blacklist_vento ,blacklist_turno_estacao, blacklist_turno_outras, blacklist_estacao_ano_outras,blacklist_rad_outras_1, blacklist_rad_outras_2, blacklist_umidade_outras_1, blacklist_umidade_outras_2, blacklist_temperatura_outras_1, blacklist_temperatura_outras_2, blacklist_pressao_outras_1, blacklist_pressao_outras_2, blacklist_orvalho_outras_1, blacklist_orvalho_outras_2, blacklist_vento_outras_1, blacklist_vento_outras_2 )


bl = blacklist
```

# Estrutura da Rede Bayesiana Hc BIC 
```{r}
rb_bic <- hc(df_reduzido_discretas, blacklist = bl)
rb_bic
```


# Salvando a imagem da Estrutura da Rede Bayesiana HC BIC

```{r}
g <- as.igraph(rb_bic)

layout_sugi <- layout_with_sugiyama(g)$layout

png("C:/Users/Pichau/INMET/Estruturas das Redes Bayesianas/Geral/rede_bayesiana_reduzida_por_ACP_com_Blacklist_hc_bic.png", 
    width = 2000, height = 1600, res = 150)

plot(
  g,layout = layout_sugi,vertex.label = V(g)$name,vertex.size = 12,vertex.label.cex = 0.4,vertex.label.color = "black",vertex.color = "lightblue",edge.arrow.size = 0.5,
  edge.color = "gray40",margin = 0.1,main = "Rede Bayesiana das relações probabilísticas relacionadas a chuva , com blacklist (HC - AIC)"
)

dev.off()

```


# BOOTSTRAP, 200 vez para calcular a estrutura da rede média Hc Bic 

```{r}

str.diff_bic = boot.strength(df_reduzido_discretas, R = 300, algorithm = "hc",
                             algorithm.args = list(blacklist = bl))

caminho_csv = "C:/Users/Pichau/INMET/resultado_botst/forca_arestas_hc_bic_100.csv"

write.csv(str.diff_bic, caminho_csv, row.names = FALSE)

```

```{r}
str.diff_bic
```

# Define o  minimo para dizer se um arco é forte o suficiente. 
```{r}
attr(str.diff_bic, "threshold")
```
# Selecionando a rede média. 
```{r}
avg.diff = averaged.network(str.diff_bic)
```



# Verifica se a rede média e a rede única são iguais. 

```{r}
all.equal(avg.diff, rb_bic)
```

```{r}
avg.diff
```


# Gera a imagem da Rede Média e da Rede única. 

```{r}
png("C:/Users/Pichau/INMET/Estruturas das Redes Bayesianas/Geral/comparacao_redemedia_redeunica_hc_bic.png", 
    width = 2000, height = 1600, res = 150)



par ( mfrow  =  c ( 1 ,  2 )) 
graphviz.compare (avg.diff, rb_bic,  shape  =  "ellipse" ,  main  =  c ( "média DAG" ,  "single DAG" ))

dev.off()
```



# Gráfico da força dos arcos. 
```{r}
plot(str.diff_bic)

abline(v = 0.75, col = "darkorange", lty = 2, lwd = 2) 
abline(v = 0.85, col = "darkgreen", lty = 2, lwd = 2)  


```


```{r}
# Esse resultado são os 79 nós da aresta. 
nrow(str.diff_bic[str.diff_bic$strength > attr(str.diff_bic, "threshold") & str.diff_bic$direction > 0.5, ])


```

```{r}
nrow(str.diff_bic[str.diff_bic$strength > 0.75 & str.diff_bic$direction > 0.5, ])
```

```{r}
nrow(str.diff_bic[str.diff_bic$strength > 0.85 & str.diff_bic$direction > 0.5, ])

```
```{r}
nrow(str.diff_bic[str.diff_bic$strength > 0.90 & str.diff_bic$direction > 0.5, ])
```
```{r}
nrow(str.diff_bic[str.diff_bic$strength > 0.95 & str.diff_bic$direction > 0.5, ])
```
```{r}
nrow(str.diff_bic[str.diff_bic$strength > 0.99 & str.diff_bic$direction > 0.5, ])
```


# Criando uma rede mais simples, com força dos arcos maior que 0.90
```{r}
avg.simpler = averaged.network(str.diff_bic, threshold = 0.85)
avg.simpler

# em 50 , os arcos da chuva são: umid valor1, rad valor 3, rad valor1, vento valor 1
# em 75, os arcos da chuva são: umid valor1, rad valor 1, vento valor1,  saiu rad valor 3 
# em 85, os arcos da chuva são: umid valor1, rad valor 1, rad valor 1. 
```

```{r}
avg.simpler
```


```{r}
g <- as.igraph(avg.simpler)

layout_sugi <- layout_with_sugiyama(g)$layout

png("C:/Users/Pichau/INMET/Estruturas das Redes Bayesianas/Geral/Rede_Média_HC_BIC.png", 
    width = 2000, height = 1600, res = 150)

plot(
  g,layout = layout_sugi, shape = "ellipse", vertex.label = V(g)$name,vertex.size = 12,vertex.label.cex = 0.4,vertex.label.color = "black",vertex.color = "lightblue",edge.arrow.size = 0.5,
  edge.color = "gray40",margin = 0.1,main = "Rede Média HC BIC"
)

dev.off()

```
```{r}
mb(avg.simpler, "chuva")
```

```{r}
all.equal(avg.simpler, rb_bic)
```

# Aprendendo os parâmetros. 

```{r}
fitted.simpler = bn.fit(avg.simpler, df_reduzido_discretas)
# fitted.simpler
```


# Validação do Modelo. 



