---
title: "R Notebook"
output: html_notebook
---


# bibliotecas

```{r}
library(bnlearn)
library(igraph)
library(dplyr)
library(gplots)
library(Rgraphviz)
library(dplyr)
library(ROSE)
```

# Dados

```{r}

setwd("C:\\Users\\Pichau\\INMET")

df_reduzido_discretas = read.csv("C:/Users/Pichau/INMET/TODAS_ESTACOES/df_reduzido_discretas_renomeado.csv", header = TRUE, sep = ",")

df_reduzido_discretas[] <- lapply(df_reduzido_discretas, as.factor)

```

# Blacklist
```{r}
source("C:\\Users\\Pichau\\INMET\\funcao_blacklist\\blacklist.R")
```

# Estrutura da Rede Bayesiana HC K2.
# Usar score = "AIC" para HC AIC
# Usar score = "BIC" para HC BIC
# Usar score = "bde" para HC Bde 
# Para usar o algoritmo Tabu Search, trocar HC para tabu
# Para algoritmo PC: pc.stable(df_reduzido_discretas, blacklist = bl)
# Para algoritmo GS: gs(df_reduzido_discretas, blacklist = bl)
# Para algoritmo IAMB: iamb(df_reduzido_discretas, blacklist = bl)
# Para algoritmo MMPC: mmpc(df_reduzido_discretas, blacklist = bl)
# Para algoritmo MMHC: mmhc(df_reduzido_discretas, blacklist = bl)
# Para algoritmo RSMAX2: rsmax2(df_reduzido_discretas, blacklist = bl)  

```{r}
rb_k2 <- hc(df_reduzido_discretas, blacklist = bl, score = "k2")
rb_k2
```

# BOOTSTRAP. 

```{r}
str.diff_k2 = boot.strength(df_reduzido_discretas, R = 300, algorithm = "hc",
                             algorithm.args = list(blacklist = bl, score = "k2"))

caminho_csv = "C:/Users/Pichau/INMET/resultado_botst/forca_arestas_hc_k2.csv"
write.csv(str.diff_k2, caminho_csv, row.names = FALSE)

```

# Define o  minimo para dizer se um arco é forte o suficiente. 
```{r}
attr(str.diff_k2, "threshold")
```

# Criando uma rede mais simples, com força dos arcos maior que 0.85
```{r}
avg.simpler = averaged.network(str.diff_k2, threshold =0.85)

avg.simpler

```

# Removendo os undirected arcs
```{r}

avg.simpler <- bnlearn::drop.arc(avg.simpler, from = "radiacao_valor3", to = "orvalho_valor3")
avg.simpler <- bnlearn::drop.arc(avg.simpler, from = "orvalho_valor3", to = "radiacao_valor3")

avg.simpler <- bnlearn::drop.arc(avg.simpler, from = "pressao_valor3", to = "vento_valor3")
avg.simpler <- bnlearn::drop.arc(avg.simpler, from = "vento_valor3", to = "pressao_valor3")

 
avg.simpler
```


```{r}
g <- as.igraph(avg.simpler)

layout_sugi <- layout_with_sugiyama(g)$layout

png("C:/Users/Pichau/INMET/Estruturas das Redes Bayesianas/HC_k2/rede_média_hc_aic.png", 
    width = 2000, height = 1600, res = 150)

plot(
  g,layout = layout_sugi,vertex.label = V(g)$name,vertex.size = 12,vertex.label.cex = 0.4,vertex.label.color = "black",vertex.color = "lightblue",edge.arrow.size = 0.5,
  edge.color = "gray40",margin = 0.1,main = "Rede Média HC - k2"
)

dev.off()
```