---
title: "R Notebook"
output: html_notebook
---

 
# Importando bibliotecas

```{r}
library(bnlearn)
library(igraph)
library(dplyr)
library(gplots)
library(Rgraphviz)

library(ROSE)
library(caret)
library(scales)
library(caret)
library(ggplot2)


```


# Importando os dados

```{r}

setwd("C:\\Users\\Pichau\\INMET")

df_reduzido_discretas = read.csv("C:/Users/Pichau/INMET/TODAS_ESTACOES/df_reduzido_discretas_renomeado.csv", header = TRUE, sep = ",")

df_reduzido_discretas[] <- lapply(df_reduzido_discretas, as.factor)

```



# Renomeando as variaveis

```{r}

df_reduzido_discretas <- df_reduzido_discretas %>%
  rename(
    
    radiacao_atraso1h = radiacao_valor1,
    radiacao_atraso2h = radiacao_valor2,
    radiacao_atraso3h = radiacao_valor3,
    
    umidade_atraso1h = umid_valor1, 
    umidade_atraso2h = umid_valor2, 
    umidade_atraso3h = umid_valor3,
   
    temperatura_atraso1h = temp_valor1,
    temperatura_atraso2h = temp_valor2,
    temperatura_atraso3h = temp_valor3,
   
   pressao_atraso1h = pressao_valor1,
   pressao_atraso2h = pressao_valor2,
   pressao_atraso3h = pressao_valor3,
    
  temp_orvalho_atraso1h = orvalho_valor1,
  temp_orvalho_atraso2h = orvalho_valor2,
  temp_orvalho_atraso3h = orvalho_valor3,
   
  vento_atraso1h = vento_valor1,
  vento_atraso2h = vento_valor2,
  vento_atraso3h = vento_valor3,
   
  chuva = chuva ,
    
  estacao_do_ano = estacao_ano,
   
  turno = turno
    
  )

```

# Blacklist
```{r}
source("C:\\Users\\Pichau\\INMET\\funcao_blacklist\\blacklist.R")
```


################################################################################

# Estrutura da Rede Bayesiana Hc bic
```{r}
rb_bic <- hc(df_reduzido_discretas, blacklist = bl, score = "bic")
rb_bic
```


# BOOTSTRAP, Hc bic. 

```{r}

str.diff_bic = boot.strength(df_reduzido_discretas, R = 300, algorithm = "hc",
                             algorithm.args = list(blacklist = bl, score = "bic"))

```

################################################################################

# Estrutura da Rede Bayesiana Hc aic
```{r}
rb_aic <- hc(df_reduzido_discretas, blacklist = bl, score = "aic")
rb_aic
```

# BOOTSTRAP, Hc aic. 

```{r}

str.diff_aic = boot.strength(df_reduzido_discretas, R = 300, algorithm = "hc",
                             algorithm.args = list(blacklist = bl, score = "aic"))

```

################################################################################

# Estrutura da Rede Bayesiana Hc k2
```{r}
rb_k2 <- hc(df_reduzido_discretas, blacklist = bl, score = "k2")
rb_k2
```

# BOOTSTRAP, Hc k2. 

```{r}

str.diff_k2 = boot.strength(df_reduzido_discretas, R = 300, algorithm = "hc",
                             algorithm.args = list(blacklist = bl, score = "k2"))

```


################################################################################

# Estrutura da Rede Bayesiana Hc bde
```{r}
rb_bde <- hc(df_reduzido_discretas, blacklist = bl, score = "bde")
rb_bde
```

# BOOTSTRAP, Hc bde. 

```{r}

str.diff_bde = boot.strength(df_reduzido_discretas, R = 300, algorithm = "hc",
                             algorithm.args = list(blacklist = bl, score = "bde"))

```

################################################################################

# AVG SIMPLER bic

```{r}
avg.simpler_bic = averaged.network(str.diff_bic, threshold = 0.85)
avg.simpler_bic
```

# AVG SIMPLER aic

```{r}
avg.simpler_aic = averaged.network(str.diff_aic, threshold = 0.85)
avg.simpler_aic
```

# AVG SIMPLER k2

```{r}
avg.simpler_k2 = averaged.network(str.diff_k2, threshold = 0.85)
avg.simpler_k2
```

# AVG SIMPLER bde

```{r}
avg.simpler_bde = averaged.network(str.diff_bde, threshold = 0.85)
avg.simpler_bde
```
############### Removendo os arcos undirected arcs. 

```{r}
avg.simpler_bic <- bnlearn::drop.arc(avg.simpler_bic, from = "pressao_atraso3h", to = "radiacao_atraso3h")
avg.simpler_bic <- bnlearn::drop.arc(avg.simpler_bic, from = "radiacao_atraso3h", to = "pressao_atraso3h")
```


```{r}
avg.simpler_aic <- bnlearn::drop.arc(avg.simpler_aic, from = "pressao_atraso3h", to = "temperatura_atraso3h")
avg.simpler_aic <- bnlearn::drop.arc(avg.simpler_aic, from = "temperatura_atraso3h", to = "pressao_atraso3h")

avg.simpler_aic <- bnlearn::drop.arc(avg.simpler_aic, from = "radiacao_atraso3h", to = "temp_orvalho_atraso3h")
avg.simpler_aic <- bnlearn::drop.arc(avg.simpler_aic, from = "temp_orvalho_atraso3h", to = "radiacao_atraso3h")

```


```{r}
avg.simpler_k2 <- bnlearn::drop.arc(avg.simpler_k2, from = "radiacao_atraso3h", to = "temp_orvalho_atraso3h")
avg.simpler_k2 <- bnlearn::drop.arc(avg.simpler_k2, from = "temp_orvalho_atraso3h", to = "radiacao_atraso3h")

avg.simpler_k2 <- bnlearn::drop.arc(avg.simpler_k2, from = "pressao_atraso3h", to = "vento_atraso3h")
avg.simpler_k2 <- bnlearn::drop.arc(avg.simpler_k2, from = "vento_atraso3h", to = "pressao_atraso3h")

```


```{r}
avg.simpler_bde <- bnlearn::drop.arc(avg.simpler_bde, from = "radiacao_atraso3h", to = "pressao_atraso3h")
avg.simpler_bde <- bnlearn::drop.arc(avg.simpler_bde, from = "pressao_atraso3h", to = "radiacao_atraso3h")



```

############### ############### ############### ############### ############### ############### ############### ############### ############### 
############### ############### ############### ############### ############### ############### ############### ############### ############### 
############### ############### ############### ############### ############### ############### ############### ############### ############### 
############### ############### ############### ############### ############### ############### ############### ############### ############### 
############### ############### ############### ############### ############### ############### ############### ############### ############### 
############### ############### ############### ############### ############### ############### ############### ############### ############### 

# ACERTANDO A BASE PARA PREDIÇÃO


```{r}

# Crio uma nova coluna chamada precip, onde for "Sem chuva" recebe "Sem chuva", onde for "Chuva" e "Chuva Extrema" recebe "Chuva". 

df_reduzido_discretas$precip <- NA
  

df_reduzido_discretas$precip[df_reduzido_discretas$chuva == "Sem chuva"] <- "Sem chuva"
df_reduzido_discretas$precip[df_reduzido_discretas$chuva == "Chuva" | df_reduzido_discretas$chuva == "Chuva Extrema"] <- "Chuva"

```

```{r}
# removendo o campo chuva
df_chuva <- df_reduzido_discretas %>%
  select(-chuva)
```

```{r}
df_chuva[] <- lapply(df_chuva, as.factor)

```


```{r}
if ("precip" %in% names(df_chuva)) {
  names(df_chuva)[names(df_chuva) == "precip"] <- "chuva"
}

```

############### ############### ############### ############### ############### ############### ############### ############### ############### 
############### ############### ############### ############### ############### ############### ############### ############### ############### 
############### ############### ############### ############### ############### ############### ############### ############### ############### 
############### ############### ############### ############### ############### ############### ############### ############### ############### 
############### ############### ############### ############### ############### ############### ############### ############### ############### 
############### ############### ############### ############### ############### ############### ############### ############### ############### 
############### ############### ############### ############### ############### ############### ############### ############### ############### 
############### ############### ############### ############### ############### ############### ############### ############### ############### 

# Configurações. 


```{r}
set.seed(123)

k <-5 # Número de folds

folds <- createFolds(df_chuva$chuva, k = k, list = TRUE, returnTrain = FALSE)

metricas <- data.frame(
  Fold = 1:k, Acuracia = NA, Sensibilidade = NA, Especificidade = NA,
  Precisao = NA, F1 = NA, FPR = NA, FNR = NA
)
```


# Validação cruzada, bic


```{r}

for (i in 1:k) {
  cat("\n---- Fold", i, "----\n")
  
  idx_teste <- folds[[i]]
  df_teste <- df_chuva[idx_teste, ]
  df_treino <- df_chuva[-idx_teste, ]
  
  # Balanceamento com undersampling
  target_count <- as.numeric(table(df_treino$chuva)["Chuva"])
  total_samples <- target_count * 2
  df_treino_balanceado <- ovun.sample(chuva ~ ., data = df_treino, method = "under", N = total_samples, seed = 456)$data
  
  # Corrigir níveis e tipos de variáveis após o balanceamento
  for (col in names(df_treino_balanceado)) {
  # Corrige tipo: mantém como fator se já era fator, ou numérico se era numérico no dataset original
    if (is.factor(df_treino[[col]])) {
     df_treino_balanceado[[col]] <- factor(df_treino_balanceado[[col]],
                                          levels = levels(df_treino[[col]]))
   } else {
      df_treino_balanceado[[col]] <- as.numeric(as.character(df_treino_balanceado[[col]]))
    }
  }

  

  # Aprendizado de estrutura + parâmetros
  estrutura <- rb_bic
  modelo <- bn.fit(estrutura, df_treino_balanceado)
  
  # Predição
  pred <- predict(modelo, node = "chuva", data = df_teste)
  real <- df_teste$chuva
  
  pred <- factor(pred, levels = c("Sem chuva", "Chuva"))
  real <- factor(real, levels = c("Sem chuva", "Chuva"))
  
  indices_validos <- !is.na(pred) & !is.na(real)
  pred <- pred[indices_validos]
  real <- real[indices_validos]
  
  # Matriz de confusão e métricas
  cm <- confusionMatrix(pred, real, positive = "Chuva")
  

  
    # Métricas principais
  metricas$Acuracia[i] <- cm$overall["Accuracy"]
  metricas$Sensibilidade[i] <- cm$byClass["Sensitivity"]
  metricas$Especificidade[i] <- cm$byClass["Specificity"]
  
  # Métricas derivadas
  metricas$Precisao[i] <- cm$byClass["Precision"]
  metricas$F1[i] <- cm$byClass["F1"]
  metricas$FPR[i] <- 1 - cm$byClass["Specificity"]
  metricas$FNR[i] <- 1 - cm$byClass["Sensitivity"]
  
  # Mostrar resultado do fold atual
  cat("Acurácia:", round(metricas$Acuracia[i], 4),
      "| Sensibilidade:", round(metricas$Sensibilidade[i], 4),
      "| Especificidade:", round(metricas$Especificidade[i], 4), "\n")

}

# ---------------------------
# Resultados Finais
# ---------------------------

cat("\n==== MÉDIAS DAS MÉTRICAS (Validação Cruzada) ====\n")
print(round(colMeans(metricas[, -1], na.rm = TRUE), 4))

```

# Validação cruzada, aic


```{r}

for (i in 1:k) {
  cat("\n---- Fold", i, "----\n")
  
  idx_teste <- folds[[i]]
  df_teste <- df_chuva[idx_teste, ]
  df_treino <- df_chuva[-idx_teste, ]
  
  # Balanceamento com undersampling
  target_count <- as.numeric(table(df_treino$chuva)["Chuva"])
  total_samples <- target_count * 2
  df_treino_balanceado <- ovun.sample(chuva ~ ., data = df_treino, method = "under", N = total_samples, seed = 456)$data
  
  # Corrigir níveis e tipos de variáveis após o balanceamento
  for (col in names(df_treino_balanceado)) {
  # Corrige tipo: mantém como fator se já era fator, ou numérico se era numérico no dataset original
    if (is.factor(df_treino[[col]])) {
     df_treino_balanceado[[col]] <- factor(df_treino_balanceado[[col]],
                                          levels = levels(df_treino[[col]]))
   } else {
      df_treino_balanceado[[col]] <- as.numeric(as.character(df_treino_balanceado[[col]]))
    }
  }

  

  # Aprendizado de estrutura + parâmetros
  estrutura <- rb_aic
  modelo <- bn.fit(estrutura, df_treino_balanceado)
  
  # Predição
  pred <- predict(modelo, node = "chuva", data = df_teste)
  real <- df_teste$chuva
  
  pred <- factor(pred, levels = c("Sem chuva", "Chuva"))
  real <- factor(real, levels = c("Sem chuva", "Chuva"))
  
  indices_validos <- !is.na(pred) & !is.na(real)
  pred <- pred[indices_validos]
  real <- real[indices_validos]
  
  # Matriz de confusão e métricas
  cm <- confusionMatrix(pred, real, positive = "Chuva")
  

  
    # Métricas principais
  metricas$Acuracia[i] <- cm$overall["Accuracy"]
  metricas$Sensibilidade[i] <- cm$byClass["Sensitivity"]
  metricas$Especificidade[i] <- cm$byClass["Specificity"]
  
  # Métricas derivadas
  metricas$Precisao[i] <- cm$byClass["Precision"]
  metricas$F1[i] <- cm$byClass["F1"]
  metricas$FPR[i] <- 1 - cm$byClass["Specificity"]
  metricas$FNR[i] <- 1 - cm$byClass["Sensitivity"]
  
  # Mostrar resultado do fold atual
  cat("Acurácia:", round(metricas$Acuracia[i], 4),
      "| Sensibilidade:", round(metricas$Sensibilidade[i], 4),
      "| Especificidade:", round(metricas$Especificidade[i], 4), "\n")

}

# ---------------------------
# Resultados Finais
# ---------------------------

cat("\n==== MÉDIAS DAS MÉTRICAS (Validação Cruzada) ====\n")
print(round(colMeans(metricas[, -1], na.rm = TRUE), 4))

```

# Validação cruzada, k2


```{r}

for (i in 1:k) {
  cat("\n---- Fold", i, "----\n")
  
  idx_teste <- folds[[i]]
  df_teste <- df_chuva[idx_teste, ]
  df_treino <- df_chuva[-idx_teste, ]
  
  # Balanceamento com undersampling
  target_count <- as.numeric(table(df_treino$chuva)["Chuva"])
  total_samples <- target_count * 2
  df_treino_balanceado <- ovun.sample(chuva ~ ., data = df_treino, method = "under", N = total_samples, seed = 456)$data
  
  # Corrigir níveis e tipos de variáveis após o balanceamento
  for (col in names(df_treino_balanceado)) {
  # Corrige tipo: mantém como fator se já era fator, ou numérico se era numérico no dataset original
    if (is.factor(df_treino[[col]])) {
     df_treino_balanceado[[col]] <- factor(df_treino_balanceado[[col]],
                                          levels = levels(df_treino[[col]]))
   } else {
      df_treino_balanceado[[col]] <- as.numeric(as.character(df_treino_balanceado[[col]]))
    }
  }

  

  # Aprendizado de estrutura + parâmetros
  estrutura <- rb_k2
  modelo <- bn.fit(estrutura, df_treino_balanceado)
  
  # Predição
  pred <- predict(modelo, node = "chuva", data = df_teste)
  real <- df_teste$chuva
  
  pred <- factor(pred, levels = c("Sem chuva", "Chuva"))
  real <- factor(real, levels = c("Sem chuva", "Chuva"))
  
  indices_validos <- !is.na(pred) & !is.na(real)
  pred <- pred[indices_validos]
  real <- real[indices_validos]
  
  # Matriz de confusão e métricas
  cm <- confusionMatrix(pred, real, positive = "Chuva")
  

  
    # Métricas principais
  metricas$Acuracia[i] <- cm$overall["Accuracy"]
  metricas$Sensibilidade[i] <- cm$byClass["Sensitivity"]
  metricas$Especificidade[i] <- cm$byClass["Specificity"]
  
  # Métricas derivadas
  metricas$Precisao[i] <- cm$byClass["Precision"]
  metricas$F1[i] <- cm$byClass["F1"]
  metricas$FPR[i] <- 1 - cm$byClass["Specificity"]
  metricas$FNR[i] <- 1 - cm$byClass["Sensitivity"]
  
  # Mostrar resultado do fold atual
  cat("Acurácia:", round(metricas$Acuracia[i], 4),
      "| Sensibilidade:", round(metricas$Sensibilidade[i], 4),
      "| Especificidade:", round(metricas$Especificidade[i], 4), "\n")

}

# ---------------------------
# Resultados Finais
# ---------------------------

cat("\n==== MÉDIAS DAS MÉTRICAS (Validação Cruzada) ====\n")
print(round(colMeans(metricas[, -1], na.rm = TRUE), 4))

```
# Validação cruzada, BDE


```{r}

for (i in 1:k) {
  cat("\n---- Fold", i, "----\n")
  
  idx_teste <- folds[[i]]
  df_teste <- df_chuva[idx_teste, ]
  df_treino <- df_chuva[-idx_teste, ]
  
  # Balanceamento com undersampling
  target_count <- as.numeric(table(df_treino$chuva)["Chuva"])
  total_samples <- target_count * 2
  df_treino_balanceado <- ovun.sample(chuva ~ ., data = df_treino, method = "under", N = total_samples, seed = 456)$data
  
  # Corrigir níveis e tipos de variáveis após o balanceamento
  for (col in names(df_treino_balanceado)) {
  # Corrige tipo: mantém como fator se já era fator, ou numérico se era numérico no dataset original
    if (is.factor(df_treino[[col]])) {
     df_treino_balanceado[[col]] <- factor(df_treino_balanceado[[col]],
                                          levels = levels(df_treino[[col]]))
   } else {
      df_treino_balanceado[[col]] <- as.numeric(as.character(df_treino_balanceado[[col]]))
    }
  }

  

  # Aprendizado de estrutura + parâmetros
  estrutura <- rb_bde
  modelo <- bn.fit(estrutura, df_treino_balanceado)
  
  # Predição
  pred <- predict(modelo, node = "chuva", data = df_teste)
  real <- df_teste$chuva
  
  pred <- factor(pred, levels = c("Sem chuva", "Chuva"))
  real <- factor(real, levels = c("Sem chuva", "Chuva"))
  
  indices_validos <- !is.na(pred) & !is.na(real)
  pred <- pred[indices_validos]
  real <- real[indices_validos]
  
  # Matriz de confusão e métricas
  cm <- confusionMatrix(pred, real, positive = "Chuva")
  

  
    # Métricas principais
  metricas$Acuracia[i] <- cm$overall["Accuracy"]
  metricas$Sensibilidade[i] <- cm$byClass["Sensitivity"]
  metricas$Especificidade[i] <- cm$byClass["Specificity"]
  
  # Métricas derivadas
  metricas$Precisao[i] <- cm$byClass["Precision"]
  metricas$F1[i] <- cm$byClass["F1"]
  metricas$FPR[i] <- 1 - cm$byClass["Specificity"]
  metricas$FNR[i] <- 1 - cm$byClass["Sensitivity"]
  
  
  # Mostrar resultado do fold atual
  cat("Acurácia:", round(metricas$Acuracia[i], 4),
      "| Sensibilidade:", round(metricas$Sensibilidade[i], 4),
      "| Especificidade:", round(metricas$Especificidade[i], 4), "\n")

}

# ---------------------------
# Resultados Finais
# ---------------------------

cat("\n==== MÉDIAS DAS MÉTRICAS (Validação Cruzada) ====\n")
print(round(colMeans(metricas[, -1], na.rm = TRUE), 4))

```













#################################################################
#################################################################
#################################################################
#################################################################
#################################################################


```{r}


# Divisão treino-teste (exemplo: 70/30)
set.seed(123)
idx_teste <- sample(seq_len(nrow(df_chuva)), size = 0.3 * nrow(df_chuva))
df_treino <- df_chuva[-idx_teste, ]
df_teste  <- df_chuva[idx_teste, ]

# Balanceamento
target_count <- as.numeric(table(df_treino$chuva)["Chuva"])
total_samples <- target_count * 2
df_treino_balanceado <- ovun.sample(chuva ~ ., data = df_treino,
                                    method = "under", N = total_samples, seed = 123)$data

# Correção dos níveis
for (col in names(df_treino_balanceado)) {
  if (is.factor(df_treino[[col]])) {
    df_treino_balanceado[[col]] <- factor(df_treino_balanceado[[col]],
                                          levels = levels(df_treino[[col]]))
  } else {
    df_treino_balanceado[[col]] <- as.numeric(as.character(df_treino_balanceado[[col]]))
  }
}

# Aprendizado e ajuste
estrutura <- rb_bic

modelo <- bn.fit(estrutura, df_treino_balanceado)



# Supondo que 'modelo' e 'df_teste' já estão definidos:

pred <- predict(modelo, node = "chuva", data = df_teste, prob = TRUE)

probs <- attributes(pred)$prob

# Extrai a probabilidade da classe positiva "Chuva"
probs_chuva <- probs["Chuva", ]



# Converte a variável real para 0/1
reais <- as.numeric(df_teste$chuva == "Chuva")

# Curva ROC
roc_obj_bic <- roc(reais, probs_chuva, levels = c(0,1), direction = "<")


# Plot
plot(roc_obj_bic,
     col = "#1c61b6",
     lwd = 2,
     legacy.axes = TRUE,      # deixa o eixo X de 0 a 1
     print.auc = TRUE,        # opcional, mostra o AUC no gráfico
     auc.polygon = FALSE,     # não desenha polígono de AUC
     grid = FALSE             # remove as linhas diagonais
)

text(x = -0.3, y = 0.05, size = 4, labels = "BN: HC–BIC", col = "red", family = "serif")


# AUC
auc_valor <- auc(roc_obj_bic)
cat("\nÁrea sob a Curva (AUC):", round(auc_valor, 4), "\n")



```



```{r}


# Divisão treino-teste (exemplo: 70/30)
set.seed(123)
idx_teste <- sample(seq_len(nrow(df_chuva)), size = 0.3 * nrow(df_chuva))
df_treino <- df_chuva[-idx_teste, ]
df_teste  <- df_chuva[idx_teste, ]

# Balanceamento
target_count <- as.numeric(table(df_treino$chuva)["Chuva"])
total_samples <- target_count * 2
df_treino_balanceado <- ovun.sample(chuva ~ ., data = df_treino,
                                    method = "under", N = total_samples, seed = 123)$data

# Correção dos níveis
for (col in names(df_treino_balanceado)) {
  if (is.factor(df_treino[[col]])) {
    df_treino_balanceado[[col]] <- factor(df_treino_balanceado[[col]],
                                          levels = levels(df_treino[[col]]))
  } else {
    df_treino_balanceado[[col]] <- as.numeric(as.character(df_treino_balanceado[[col]]))
  }
}

# Aprendizado e ajuste
estrutura <- rb_aic

modelo <- bn.fit(estrutura, df_treino_balanceado)



# Supondo que 'modelo' e 'df_teste' já estão definidos:

pred <- predict(modelo, node = "chuva", data = df_teste, prob = TRUE)

probs <- attributes(pred)$prob

# Extrai a probabilidade da classe positiva "Chuva"
probs_chuva <- probs["Chuva", ]



# Converte a variável real para 0/1
reais <- as.numeric(df_teste$chuva == "Chuva")

# Curva ROC
roc_obj_aic <- roc(reais, probs_chuva, levels = c(0,1), direction = "<")


# Plot
plot(roc_obj_aic,
     col = "#1c61b6",
     lwd = 2,
     legacy.axes = TRUE,      # deixa o eixo X de 0 a 1
     print.auc = TRUE,        # opcional, mostra o AUC no gráfico
     auc.polygon = FALSE,     # não desenha polígono de AUC
     grid = FALSE             # remove as linhas diagonais
)

text(x = -0.3, y = 0.05, size = 4, labels = "BN: HC–AIC", col = "red", family = "serif")


# AUC
auc_valor <- auc(roc_obj_aic)
cat("\nÁrea sob a Curva (AUC):", round(auc_valor, 4), "\n")






```



```{r}
# Divisão treino-teste (exemplo: 70/30)
set.seed(123)
idx_teste <- sample(seq_len(nrow(df_chuva)), size = 0.3 * nrow(df_chuva))
df_treino <- df_chuva[-idx_teste, ]
df_teste  <- df_chuva[idx_teste, ]

# Balanceamento
target_count <- as.numeric(table(df_treino$chuva)["Chuva"])
total_samples <- target_count * 2
df_treino_balanceado <- ovun.sample(chuva ~ ., data = df_treino,
                                    method = "under", N = total_samples, seed = 123)$data

# Correção dos níveis
for (col in names(df_treino_balanceado)) {
  if (is.factor(df_treino[[col]])) {
    df_treino_balanceado[[col]] <- factor(df_treino_balanceado[[col]],
                                          levels = levels(df_treino[[col]]))
  } else {
    df_treino_balanceado[[col]] <- as.numeric(as.character(df_treino_balanceado[[col]]))
  }
}

# Aprendizado e ajuste
estrutura <- rb_k2
modelo <- bn.fit(estrutura, df_treino_balanceado)



# Supondo que 'modelo' e 'df_teste' já estão definidos:

pred <- predict(modelo, node = "chuva", data = df_teste, prob = TRUE)

probs <- attributes(pred)$prob

# Extrai a probabilidade da classe positiva "Chuva"
probs_chuva <- probs["Chuva", ]



# Converte a variável real para 0/1
reais <- as.numeric(df_teste$chuva == "Chuva")

# Curva ROC
roc_obj_k2 <- roc(reais, probs_chuva, levels = c(0,1), direction = "<")


# Plot
plot(roc_obj_k2,
     col = "#1c61b6",
     lwd = 2,
     legacy.axes = TRUE,      # deixa o eixo X de 0 a 1
     print.auc = TRUE,        # opcional, mostra o AUC no gráfico
     auc.polygon = FALSE,     # não desenha polígono de AUC
     grid = FALSE             # remove as linhas diagonais
)

text(x = -0.3, y = 0.05, size = 4, labels = "BN: HC–K2", col = "red", family = "serif")


# AUC
auc_valor <- auc(roc_obj_k2)
cat("\nÁrea sob a Curva (AUC):", round(auc_valor, 4), "\n")





```


```{r}
# Divisão treino-teste (exemplo: 70/30)
set.seed(123)
idx_teste <- sample(seq_len(nrow(df_chuva)), size = 0.3 * nrow(df_chuva))
df_treino <- df_chuva[-idx_teste, ]
df_teste  <- df_chuva[idx_teste, ]

# Balanceamento
target_count <- as.numeric(table(df_treino$chuva)["Chuva"])
total_samples <- target_count * 2
df_treino_balanceado <- ovun.sample(chuva ~ ., data = df_treino,
                                    method = "under", N = total_samples, seed = 123)$data

# Correção dos níveis
for (col in names(df_treino_balanceado)) {
  if (is.factor(df_treino[[col]])) {
    df_treino_balanceado[[col]] <- factor(df_treino_balanceado[[col]],
                                          levels = levels(df_treino[[col]]))
  } else {
    df_treino_balanceado[[col]] <- as.numeric(as.character(df_treino_balanceado[[col]]))
  }
}

# Aprendizado e ajuste
estrutura <- rb_bde
modelo <- bn.fit(estrutura, df_treino_balanceado)



# Supondo que 'modelo' e 'df_teste' já estão definidos:

pred <- predict(modelo, node = "chuva", data = df_teste, prob = TRUE)

probs <- attributes(pred)$prob

# Extrai a probabilidade da classe positiva "Chuva"
probs_chuva <- probs["Chuva", ]



# Converte a variável real para 0/1
reais <- as.numeric(df_teste$chuva == "Chuva")

# Curva ROC
roc_obj_bde <- roc(reais, probs_chuva, levels = c(0,1), direction = "<")


# Plot
plot(roc_obj_bde,
     col = "#1c61b6",
     lwd = 2,
     legacy.axes = TRUE,      # deixa o eixo X de 0 a 1
     print.auc = TRUE,        # opcional, mostra o AUC no gráfico
     auc.polygon = FALSE,     # não desenha polígono de AUC
     grid = FALSE             # remove as linhas diagonais
)

text(x = -0.3, y = 0.05, size = 4, labels = "BN: HC–BDE", col = "red", family = "serif")


# AUC
auc_valor <- auc(roc_obj_bde)
cat("\nÁrea sob a Curva (AUC):", round(auc_valor, 4), "\n")
```

```{r}
# Salva em PDF com qualidade para publicação
pdf("C:/Users/Pichau/INMET/CURVAS_ROC/painel_curvas_ROC_novo.pdf", width = 10, height = 10)

# Layout 2x2
par(mfrow = c(2, 2), mar = c(5, 5, 3, 2))  # margens ajustadas

# Evita notação científica nos eixos
options(scipen = 999)



plot(roc_obj_bic,
     col = "darkgreen", lwd = 2, legacy.axes = TRUE,
     xlim = c(0, 1), ylim = c(0, 1),
     main = "HC–BIC", xlab = "1 - Specificity", ylab = "Sensitivity")
auc_bic <- round(auc(roc_obj_bic), 3)
legend("bottomleft", legend = paste("AUC =", auc_bic), col = "darkgreen", lwd = 2, bty = "n")

# Plot 4 – HC-AIC
plot(roc_obj_aic,
     col = "purple", lwd = 2, legacy.axes = TRUE,
     xlim = c(0, 1), ylim = c(0, 1),
     main = "HC–AIC", xlab = "1 - Specificity", ylab = "Sensitivity")
auc_aic <- round(auc(roc_obj_aic), 3)
legend("bottomleft", legend = paste("AUC =", auc_aic), col = "purple", lwd = 2, bty = "n")



plot(roc_obj_bde,
     col = "red", lwd = 2, legacy.axes = TRUE,
     xlim = c(0, 1), ylim = c(0, 1),
     main = "HC–BDe", xlab = "1 - Specificity", ylab = "Sensitivity")
auc_bde <- round(auc(roc_obj_bde), 3)
legend("bottomleft", legend = paste("AUC =", auc_bde), col = "red", lwd = 2, bty = "n")

# Plot 2 – HC-K2
plot(roc_obj_k2,
     col = "blue", lwd = 2, legacy.axes = TRUE,
     xlim = c(0, 1), ylim = c(0, 1),
     main = "HC–K2", xlab = "1 - Specificity", ylab = "Sensitivity")
auc_k2 <- round(auc(roc_obj_k2), 3)
legend("bottomleft", legend = paste("AUC =", auc_k2), col = "blue", lwd = 2, bty = "n")





# Finaliza o PDF
dev.off()

```




























# curva de calibração (também chamada de gráfico de confiabilidade ou calibration plot), usada para avaliar se as probabilidades previstas pelo  modelo (no seu caso, pela rede bayesiana) estão bem calibradas em relação às frequências observadas.

# k2

````{r}
# Instalar se necessário
# install.packages(c("caret", "ggplot2"))

library(caret)
library(ggplot2)

# === Dados: reais e probabilidades ===
# reais -> variável binária (0/1)
# probs_chuva -> probabilidade prevista da classe "Chuva"

# Cria um data frame com o observado e o previsto
dados_cal <- data.frame(
  observado = as.numeric(df_teste$chuva == "Chuva"),
  previsto = as.numeric(probs_chuva)
)

# Cria faixas de probabilidade (bins)
dados_cal$bin <- cut(dados_cal$previsto,
                     breaks = seq(0, 1, by = 0.05),
                     include.lowest = TRUE)

# Calcula a média observada e prevista por bin
cal_data <- aggregate(cbind(previsto, observado) ~ bin, data = dados_cal, mean)

# === Calcula A e B ===
modelo_cal <- lm(observado ~ previsto, data = cal_data)
A <- round(coef(modelo_cal)[1], 3)
B <- round(coef(modelo_cal)[2], 3)


# === Gráfico de calibração ===
ggplot(cal_data, aes(x = previsto, y = observado)) +
  geom_point(size = 2, color = "black") +
  geom_abline(intercept = 0, slope = 1, linetype = "solid") +
  labs(x = "Predicted Risk", y = "Observed Risk") +
  scale_y_continuous(limits = c(0, 1)) +   # <-- ajusta o eixo Y

  theme_bw(base_size = 14)+
  theme(
    panel.grid.major = element_blank(),  # remove linhas de grade principais
    panel.grid.minor = element_blank(),  # remove linhas de grade secundárias
    panel.border = element_rect(color = "black", fill = NA, linewidth = 0.6), # mantém a borda do painel
    axis.title.x = element_text(size = 1),  
    axis.title.y = element_text(size = 12) 
    
  )  +

  annotate("text",
           x = 0.1, y = 0.9,
           label = paste0("A = ", A, "  B = ", B),
           size = 4, family = "serif") +
  annotate("text",
           x = 0.97, y = 0.01,
           label = "BN: HC–K2",
           color = "red", size = 4, family = "serif")

```




```{r}
library(bnlearn)
library(pROC)
library(ROSE)

# Divisão treino-teste (exemplo: 70/30)
set.seed(123)
idx_teste <- sample(seq_len(nrow(df_chuva)), size = 0.3 * nrow(df_chuva))
df_treino <- df_chuva[-idx_teste, ]
df_teste  <- df_chuva[idx_teste, ]

# Balanceamento
target_count <- as.numeric(table(df_treino$chuva)["Chuva"])
total_samples <- target_count * 2
df_treino_balanceado <- ovun.sample(chuva ~ ., data = df_treino,
                                    method = "under", N = total_samples, seed = 123)$data

# Correção dos níveis
for (col in names(df_treino_balanceado)) {
  if (is.factor(df_treino[[col]])) {
    df_treino_balanceado[[col]] <- factor(df_treino_balanceado[[col]],
                                          levels = levels(df_treino[[col]]))
  } else {
    df_treino_balanceado[[col]] <- as.numeric(as.character(df_treino_balanceado[[col]]))
  }
}

# Aprendizado e ajuste
estrutura <- hc(df_treino_balanceado, score = "bde", blacklist = bl)
modelo <- bn.fit(estrutura, df_treino_balanceado)



# Supondo que 'modelo' e 'df_teste' já estão definidos:

pred <- predict(modelo, node = "chuva", data = df_teste, prob = TRUE)

probs <- attributes(pred)$prob

# Extrai a probabilidade da classe positiva "Chuva"
probs_chuva <- probs["Chuva", ]



# Converte a variável real para 0/1
reais <- as.numeric(df_teste$chuva == "Chuva")

# Curva ROC
roc_obj <- roc(reais, probs_chuva, levels = c(0,1), direction = "<")

# Plot
plot(roc_obj,
     col = "#1c61b6",
     lwd = 2,
     legacy.axes = TRUE,      # deixa o eixo X de 0 a 1
     print.auc = TRUE,        # opcional, mostra o AUC no gráfico
     auc.polygon = FALSE,     # não desenha polígono de AUC
     grid = FALSE             # remove as linhas diagonais
)

text(x = -0.3, y = 0.05, size = 4, labels = "BN: HC–BDe", col = "red", family = "serif")


# AUC
auc_valor <- auc(roc_obj)
cat("\nÁrea sob a Curva (AUC):", round(auc_valor, 4), "\n")


```



# curva de calibração (também chamada de gráfico de confiabilidade ou calibration plot), usada para avaliar se as probabilidades previstas pelo  modelo (no seu caso, pela rede bayesiana) estão bem calibradas em relação às frequências observadas.

# BDE

````{r}
# Instalar se necessário
# install.packages(c("caret", "ggplot2"))

library(caret)
library(ggplot2)

# === Dados: reais e probabilidades ===
# reais -> variável binária (0/1)
# probs_chuva -> probabilidade prevista da classe "Chuva"

# Cria um data frame com o observado e o previsto
dados_cal <- data.frame(
  observado = as.numeric(df_teste$chuva == "Chuva"),
  previsto = as.numeric(probs_chuva)
)

# Cria faixas de probabilidade (bins)
dados_cal$bin <- cut(dados_cal$previsto,
                     breaks = seq(0, 1, by = 0.05),
                     include.lowest = TRUE)

# === Calcula A e B ===
modelo_cal <- lm(observado ~ previsto, data = cal_data)
A <- round(coef(modelo_cal)[1], 3)
B <- round(coef(modelo_cal)[2], 3)



# Calcula a média observada e prevista por bin
cal_data <- aggregate(cbind(previsto, observado) ~ bin, data = dados_cal, mean)

# === Gráfico de calibração ===
ggplot(cal_data, aes(x = previsto, y = observado)) +
  geom_point(size = 2, color = "black") +
  geom_abline(intercept = 0, slope = 1, linetype = "solid") +
  labs(x = "Predicted Risk", y = "Observed Risk") +
  scale_y_continuous(limits = c(0, 1)) +   # <-- ajusta o eixo Y

  theme_bw(base_size = 14)+
  theme(
    panel.grid.major = element_blank(),  # remove linhas de grade principais
    panel.grid.minor = element_blank(),  # remove linhas de grade secundárias
    panel.border = element_rect(color = "black", fill = NA, linewidth = 0.6), # mantém a borda do painel
    axis.title.x = element_text(size = 1),  
    axis.title.y = element_text(size = 12) 
    
  )  +
  annotate("text",
           x = 0.1, y = 0.9,
           label = paste0("A = ", A, "  B = ", B),
           size = 4, family = "serif") +
  annotate("text",
           x = 0.83, y = 0.05,
           label = "BN: HC–BDe",
           color = "red", size = 4, family = "serif")

```











# BIC

````{r}

library(caret)
library(ggplot2)

# Aprendizado e ajuste
estrutura <- rb_bic

modelo <- bn.fit(estrutura, df_treino_balanceado)






# Supondo que 'modelo' e 'df_teste' já estão definidos:

pred <- predict(modelo, node = "chuva", data = df_teste, prob = TRUE)

probs <- attributes(pred)$prob

# Extrai a probabilidade da classe positiva "Chuva"
probs_chuva <- probs["Chuva", ]


# Cria um data frame com o observado e o previsto
dados_cal <- data.frame(
  observado = as.numeric(df_teste$chuva == "Chuva"),
  previsto = as.numeric(probs_chuva)
)

# Cria faixas de probabilidade (bins)
dados_cal$bin <- cut(dados_cal$previsto,
                     breaks = seq(0, 1, by = 0.05),
                     include.lowest = TRUE)

# Calcula a média observada e prevista por bin
cal_data <- aggregate(cbind(previsto, observado) ~ bin, data = dados_cal, mean)

# === Calcula A e B ===
modelo_cal <- lm(observado ~ previsto, data = cal_data)
A <- round(coef(modelo_cal)[1], 3)
B <- round(coef(modelo_cal)[2], 3)


# === Gráfico de calibração ===
ggplot(cal_data, aes(x = previsto, y = observado)) +
  geom_point(size = 2, color = "black") +
  geom_abline(intercept = 0, slope = 1, linetype = "solid") +
  labs(x = "Predicted Risk", y = "Observed Risk") +
  scale_y_continuous(limits = c(0, 1)) +   # <-- ajusta o eixo Y

  theme_bw(base_size = 14)+
  theme(
    panel.grid.major = element_blank(),  # remove linhas de grade principais
    panel.grid.minor = element_blank(),  # remove linhas de grade secundárias
    panel.border = element_rect(color = "black", fill = NA, linewidth = 0.6), # mantém a borda do painel
    axis.title.x = element_text(size = 12),  
    axis.title.y = element_text(size = 12) 
    
  )  +

  annotate("text",
           x = 0.1, y = 0.9,
           label = paste0("A = ", A, "  B = ", B),
           size = 4, family = "serif") +
  annotate("text",
           x = 0.83, y = 0.05,
           label = "BN: HC–BIC",
           color = "red", size = 4, family = "serif")

```

# aic

````{r}

library(caret)
library(ggplot2)

# Aprendizado e ajuste
estrutura <- rb_aic
modelo <- bn.fit(estrutura, df_treino_balanceado)


# Supondo que 'modelo' e 'df_teste' já estão definidos:

pred <- predict(modelo, node = "chuva", data = df_teste, prob = TRUE)

probs <- attributes(pred)$prob

# Extrai a probabilidade da classe positiva "Chuva"
probs_chuva <- probs["Chuva", ]


# Cria um data frame com o observado e o previsto
dados_cal <- data.frame(
  observado = as.numeric(df_teste$chuva == "Chuva"),
  previsto = as.numeric(probs_chuva)
)

# Cria faixas de probabilidade (bins)
dados_cal$bin <- cut(dados_cal$previsto,
                     breaks = seq(0, 1, by = 0.05),
                     include.lowest = TRUE)

# Calcula a média observada e prevista por bin
cal_data <- aggregate(cbind(previsto, observado) ~ bin, data = dados_cal, mean)

# === Calcula A e B ===
modelo_cal <- lm(observado ~ previsto, data = cal_data)
A <- round(coef(modelo_cal)[1], 3)
B <- round(coef(modelo_cal)[2], 3)


# === Gráfico de calibração ===
ggplot(cal_data, aes(x = previsto, y = observado)) +
  geom_point(size = 2, color = "black") +
  geom_abline(intercept = 0, slope = 1, linetype = "solid") +
  labs(x = "Predicted Risk", y = "Observed Risk") +
  scale_y_continuous(limits = c(0, 1)) +   # <-- ajusta o eixo Y

  theme_bw(base_size = 14)+
  theme(
    panel.grid.major = element_blank(),  # remove linhas de grade principais
    panel.grid.minor = element_blank(),  # remove linhas de grade secundárias
    panel.border = element_rect(color = "black", fill = NA, linewidth = 0.6), # mantém a borda do painel
    axis.title.x = element_text(size = 12),  
    axis.title.y = element_text(size = 12) 
    
  )  +

  annotate("text",
           x = 0.1, y = 0.9,
           label = paste0("A = ", A, "  B = ", B),
           size = 4, family = "serif") +
  annotate("text",
           x = 0.83, y = 0.05,
           label = "BN: HC–AIC",
           color = "red", size = 4, family = "serif")

```



# k2

````{r}

library(caret)
library(ggplot2)

# Aprendizado e ajuste
estrutura <- rb_k2
modelo <- bn.fit(estrutura, df_treino_balanceado)


# Supondo que 'modelo' e 'df_teste' já estão definidos:

pred <- predict(modelo, node = "chuva", data = df_teste, prob = TRUE)

probs <- attributes(pred)$prob

# Extrai a probabilidade da classe positiva "Chuva"
probs_chuva <- probs["Chuva", ]


# Cria um data frame com o observado e o previsto
dados_cal <- data.frame(
  observado = as.numeric(df_teste$chuva == "Chuva"),
  previsto = as.numeric(probs_chuva)
)

# Cria faixas de probabilidade (bins)
dados_cal$bin <- cut(dados_cal$previsto,
                     breaks = seq(0, 1, by = 0.05),
                     include.lowest = TRUE)

# Calcula a média observada e prevista por bin
cal_data <- aggregate(cbind(previsto, observado) ~ bin, data = dados_cal, mean)

# === Calcula A e B ===
modelo_cal <- lm(observado ~ previsto, data = cal_data)
A <- round(coef(modelo_cal)[1], 3)
B <- round(coef(modelo_cal)[2], 3)


# === Gráfico de calibração ===
ggplot(cal_data, aes(x = previsto, y = observado)) +
  geom_point(size = 2, color = "black") +
  geom_abline(intercept = 0, slope = 1, linetype = "solid") +
  labs(x = "Predicted Risk", y = "Observed Risk") +
  scale_y_continuous(limits = c(0, 1)) +   # <-- ajusta o eixo Y

  theme_bw(base_size = 14)+
  theme(
    panel.grid.major = element_blank(),  # remove linhas de grade principais
    panel.grid.minor = element_blank(),  # remove linhas de grade secundárias
    panel.border = element_rect(color = "black", fill = NA, linewidth = 0.6), # mantém a borda do painel
    axis.title.x = element_text(size = 12),  
    axis.title.y = element_text(size = 12) 
    
  )  +

  annotate("text",
           x = 0.1, y = 0.9,
           label = paste0("A = ", A, "  B = ", B),
           size = 4, family = "serif") +
  annotate("text",
           x = 0.83, y = 0.05,
           label = "BN: HC–K2",
           color = "red", size = 4, family = "serif")

```
```{r}
# bde



library(caret)
library(ggplot2)

# Aprendizado e ajuste
estrutura <- rb_bde
modelo <- bn.fit(estrutura, df_treino_balanceado)


# Supondo que 'modelo' e 'df_teste' já estão definidos:

pred <- predict(modelo, node = "chuva", data = df_teste, prob = TRUE)

probs <- attributes(pred)$prob

# Extrai a probabilidade da classe positiva "Chuva"
probs_chuva <- probs["Chuva", ]


# Cria um data frame com o observado e o previsto
dados_cal <- data.frame(
  observado = as.numeric(df_teste$chuva == "Chuva"),
  previsto = as.numeric(probs_chuva)
)

# Cria faixas de probabilidade (bins)
dados_cal$bin <- cut(dados_cal$previsto,
                     breaks = seq(0, 1, by = 0.01),
                     include.lowest = TRUE)

# Calcula a média observada e prevista por bin
cal_data <- aggregate(cbind(previsto, observado) ~ bin, data = dados_cal, mean)

# === Calcula A e B ===
modelo_cal <- lm(observado ~ previsto, data = cal_data)
A <- round(coef(modelo_cal)[1], 3)
B <- round(coef(modelo_cal)[2], 3)


# === Gráfico de calibração ===
ggplot(cal_data, aes(x = previsto, y = observado)) +
  geom_point(size = 2, color = "black") +
  geom_abline(intercept = 0, slope = 1, linetype = "solid") +
  labs(x = "Predicted Risk", y = "Observed Risk") +
  scale_y_continuous(limits = c(0, 1)) +   # <-- ajusta o eixo Y

  theme_bw(base_size = 14)+
  theme(
    panel.grid.major = element_blank(),  # remove linhas de grade principais
    panel.grid.minor = element_blank(),  # remove linhas de grade secundárias
    panel.border = element_rect(color = "black", fill = NA, linewidth = 0.6), # mantém a borda do painel
    axis.title.x = element_text(size = 12),  
    axis.title.y = element_text(size = 12) 
    
  )  +

  annotate("text",
           x = 0.1, y = 0.9,
           label = paste0("A = ", A, "  B = ", B),
           size = 4, family = "serif") +
  annotate("text",
           x = 0.83, y = 0.05,
           label = "BN: HC–BDE",
           color = "red", size = 4, family = "serif")

```

```{r}
library(bnlearn)
library(ggplot2)
library(gridExtra)
library(cowplot)

# =====================
# Função para gerar gráfico de calibração
# =====================
gera_grafico_calibracao <- function(estrutura, df_treino_balanceado, df_teste, titulo){
  
  modelo <- bn.fit(estrutura, df_treino_balanceado)
  
  pred <- predict(modelo, node = "chuva", data = df_teste, prob = TRUE)
  probs <- attributes(pred)$prob
  probs_chuva <- probs["Chuva", ]
  
  dados_cal <- data.frame(
    observado = as.numeric(df_teste$chuva == "Chuva"),
    previsto = as.numeric(probs_chuva)
  )
  
  dados_cal$bin <- cut(dados_cal$previsto, breaks = seq(0, 1, by = 0.05), include.lowest = TRUE)
  cal_data <- aggregate(cbind(previsto, observado) ~ bin, data = dados_cal, mean)
  
  modelo_cal <- lm(observado ~ previsto, data = cal_data)
  A <- round(coef(modelo_cal)[1], 3)
  B <- round(coef(modelo_cal)[2], 3)
  
  g <- ggplot(cal_data, aes(x = previsto, y = observado)) +
    geom_point(size = 2, color = "black") +
    geom_abline(intercept = 0, slope = 1, linetype = "solid") +
    labs(x = "Predicted Risk", y = "Observed Risk") +
    scale_y_continuous(limits = c(0, 1)) +
    theme_bw(base_size = 14) +
    theme(
      panel.grid.major = element_blank(),
      panel.grid.minor = element_blank(),
      panel.border = element_rect(color = "black", fill = NA, linewidth = 0.6),
      axis.title.x = element_text(size = 12),
      axis.title.y = element_text(size = 12)
    ) +
    annotate("text", x = 0.2, y = 0.9,
             label = paste0("A = ", A, "  B = ", B),
             size = 4, family = "serif") +
    annotate("text", x = 0.83, y = 0.05,
             label = titulo,
             color = "red", size = 4, family = "serif")
  
  return(g)
}

# =====================
# Gera gráficos para cada estrutura
# =====================
g_bic <- gera_grafico_calibracao(rb_bic, df_treino_balanceado, df_teste, "BN: HC–BIC")
g_aic <- gera_grafico_calibracao(rb_aic, df_treino_balanceado, df_teste, "BN: HC–AIC")
g_k2  <- gera_grafico_calibracao(rb_k2,  df_treino_balanceado, df_teste, "BN: HC–K2")
g_bde <- gera_grafico_calibracao(rb_bde, df_treino_balanceado, df_teste, "BN: HC–BDe")

# =====================
# Salva todos no mesmo PDF (2x2)
# =====================
pdf("C:/Users/Pichau/INMET/CURVAS_CALIBRACAO/painel_calibracao_BN.pdf",
    width = 10, height = 8)

plot_grid(
  g_bic, g_aic,
  g_k2, g_bde,
  labels = c("A", "B", "C", "D"),
  label_size = 14,
  ncol = 2
)

dev.off()

```
#####################################
#####################################
#####################################
#####################################
#####################################
#####################################
#####################################

```{r}
df_reduzido_discretas$precip <- NA
  
# Preencher 'precip' com base nas condições da coluna 'chuva'
df_reduzido_discretas$precip[df_reduzido_discretas$chuva == "Sem chuva"] <- "Sem chuva"
df_reduzido_discretas$precip[df_reduzido_discretas$chuva == "Chuva" | df_reduzido_discretas$chuva == "Chuva Extrema"] <- "Chuva"

```

```{r}
library(dplyr)

df_chuva <- df_reduzido_discretas %>%
  select(-chuva)

```


```{r}

set.seed(10)

proporcao_treino = 0.90

# Calcular o número de linhas para o conjunto de treino
tamanho_treino <- floor(proporcao_treino * nrow(df_chuva))

# Gerar índices aleatórios para as linhas do conjunto de treino
indices_treino <- sample(seq_len(nrow(df_chuva)), size = tamanho_treino)

# Criar o conjunto de treino
df_chuva_treino <- df_chuva[indices_treino, ]

# Criar o conjunto de teste (todas as linhas que não estão no treino)
df_chuva_teste <- df_chuva[-indices_treino, ]

# Verificar as dimensões dos novos data frames
cat("Dimensões do conjunto de treino:", dim(df_chuva_treino), "\n")
cat("Dimensões do conjunto de teste:", dim(df_chuva_teste), "\n")


```

###############




```{r}

df_reduzido_discretas = read.csv("C:/Users/Pichau/INMET/TODAS_ESTACOES/df_reduzido_discretas_renomeado.csv", header = TRUE, sep = ",")




```

```{r}
df_reduzido_discretas
```



```{r}

set.seed(10)

proporcao_treino = 0.90

# Calcular o número de linhas para o conjunto de treino
tamanho_treino <- floor(proporcao_treino * nrow(df_chuva))

# Gerar índices aleatórios para as linhas do conjunto de treino
indices_treino <- sample(seq_len(nrow(df_chuva)), size = tamanho_treino)

# Criar o conjunto de treino
df_chuva_treino <- df_chuva[indices_treino, ]

# Criar o conjunto de teste (todas as linhas que não estão no treino)
df_chuva_teste <- df_chuva[-indices_treino, ]

# Verificar as dimensões dos novos data frames
cat("Dimensões do conjunto de treino:", dim(df_chuva_treino), "\n")
cat("Dimensões do conjunto de teste:", dim(df_chuva_teste), "\n")


```
# balanceando 
```{r}

set.seed(123)

library(ROSE)

# 1. Verificar a contagem atual das classes na coluna 'precip'
cat("Contagem de classes antes do undersampling:\n")
print(table(df_chuva_treino$precip))

# 2. Aplicar undersampling
# O N será o dobro do tamanho da classe "Chuva" (33693 * 2 = 67386)
# Isso porque teremos 33693 de Chuva + 33693 de Sem Chuva
target_count_chuva <- as.numeric(table(df_chuva_treino$precip)["chuva"])
total_samples_desired <- target_count_chuva * 2 # 33693 Chuva + 33693 Sem chuva

df_chuva_treino_balanceado <- ovun.sample(
  precip ~ .,             # Fórmula: 'precip' é a variável resposta, '.' significa todas as outras
  data = df_chuva_treino, # Seu dataframe de treino
  method = "under",       # Especifica o método de undersampling
  N = total_samples_desired, # O número total de amostras desejadas no dataframe balanceado
  seed = 456              # Para reprodutibilidade da amostragem
)$data # A função ovun.sample retorna uma lista, você precisa do elemento $data

# 3. Verificar as novas contagens de classes após o undersampling
cat("\nContagem de classes após o undersampling:\n")
print(table(df_chuva_treino_balanceado$precip))

# 4. Verificar as dimensões do novo dataframe
cat("\nDimensões do df_chuva_treino_balanceado:", dim(df_chuva_treino_balanceado), "\n")

```

```{r}

df_chuva_treino_balanceado[] <- lapply(df_chuva_treino_balanceado, as.factor)

names(df_chuva_treino_balanceado)[names(df_chuva_treino_balanceado) == "precip"] <- "chuva"


df_chuva_teste[] <- lapply(df_chuva_teste, as.factor)

names(df_chuva_teste)[names(df_chuva_teste) == "precip"] <- "chuva"


df_chuva[] <- lapply(df_chuva, as.factor)
names(df_chuva)[names(df_chuva) == "precip"] <- "chuva"


```










```{r}


cv.bic <- bn.cv(
  df_chuva,
  bn = "hc",
  algorithm.args = list(score = "bic", blacklist = bl),
  fit = "bayes"
)

#cv.bic = bn.cv(df_chuva, bn = "hc", algorithm.args = list(score = "bic"), fit = "bayes")

#cv.aic = bn.cv(df_chuva, bn = "hc", algorithm.args = list(score = "aic"), fit = "bayes")

#cv.k2= bn.cv(df_chuva, bn = "hc", algorithm.args = list(score = "k2"), fit = "bayes")

#cv.bde = bn.cv(df_chuva, bn = "hc", algorithm.args = list(score = "bde"), fit = "bayes")

```


```{r}
cv.bic <- bn.cv(
  df_chuva,
  bn = "hc",
  algorithm.args = list(score = "bic", blacklist = bl),
  fit = "bayes"
)

cv.bic
```

```{r}
cv.aic
```

```{r}
cv.k2
```
```{r}
cv.bde
```
```{r}

df_chuva
```


# Blacklist

```{r}
# Lista das variáveis (sem incluir Precip)
variaveis <- setdiff(names(df_reduzido_discretas), "chuva")

# Criar a blacklist: impedir que Precip seja pai de qualquer variável
blacklist <- data.frame(
  from = rep("chuva", length(variaveis)),
  to = variaveis
)


blacklist_rad <- data.frame(
  from = c("radiacao_valor1", "radiacao_valor1", 'radiacao_valor2'),
  to = c("radiacao_valor2", "radiacao_valor3",'radiacao_valor3')
)

blacklist_umi <- data.frame(
  from = c("umid_valor1", "umid_valor1", 'umid_valor2'),
  to = c("umid_valor2", "umid_valor3",'umid_valor3')
)

blacklist_temp <- data.frame(
  from = c("temp_valor1", "temp_valor1", 'temp_valor2'),
  to = c("temp_valor2", "temp_valor3",'temp_valor3')
)

blacklist_pressao <- data.frame(
  from = c("pressao_valor1", "pressao_valor1", 'pressao_valor2'),
  to = c("pressao_valor2", "pressao_valor3",'pressao_valor3')
)

blacklist_orvalho <- data.frame(
  from = c("orvalho_valor1", "orvalho_valor1", 'orvalho_valor2'),
  to = c("orvalho_valor2", "orvalho_valor3",'orvalho_valor3')
)

blacklist_vento <- data.frame(
  from = c("vento_valor1", "vento_valor1", 'vento_valor2'),
  to = c("vento_valor2", "vento_valor3",'vento_valor3')
)

blacklist_turno_estacao <- data.frame(
  from = c("estacao_ano", "turno"),
  to = c("turno", "estacao_ano")
)


blacklist_turno_outras <- data.frame(
  from = c("radiacao_valor1", "radiacao_valor2", 'radiacao_valor3','umid_valor1','umid_valor2', 'umid_valor3', 'temp_valor1', 'temp_valor2','temp_valor3','pressao_valor1','pressao_valor2','pressao_valor3', 'orvalho_valor1','orvalho_valor2','orvalho_valor3','vento_valor1','vento_valor1','vento_valor1'),
  
  to = c("turno", "turno", 'turno', 'turno','turno','turno','turno','turno','turno','turno','turno','turno','turno','turno','turno', 'turno','turno','turno')
)

blacklist_estacao_ano_outras<- data.frame(
  from = c("radiacao_valor1", "radiacao_valor2", 'radiacao_valor3','umid_valor1','umid_valor2', 'umid_valor3', 'temp_valor1', 'temp_valor2','temp_valor3','pressao_valor1','pressao_valor2','pressao_valor3', 'orvalho_valor1','orvalho_valor2','orvalho_valor3','vento_valor1','vento_valor1','vento_valor1'),
  
  to = c("estacao_ano", "estacao_ano", 'estacao_ano', 'estacao_ano','estacao_ano','estacao_ano','estacao_ano','estacao_ano','estacao_ano','estacao_ano','estacao_ano','estacao_ano','estacao_ano','estacao_ano','estacao_ano', 'estacao_ano','estacao_ano','estacao_ano')
)

################# Radiação ####################################################

blacklist_rad_outras_1<- data.frame(
  from = c("radiacao_valor1", "radiacao_valor1", 'radiacao_valor1','radiacao_valor1','radiacao_valor1', 'radiacao_valor1', 'radiacao_valor1', 'radiacao_valor1','radiacao_valor1','radiacao_valor1'),
  
  
  to = c("umid_valor2", "umid_valor3", 'temp_valor2', 'temp_valor3','pressao_valor2','pressao_valor3','orvalho_valor2','orvalho_valor3','vento_valor2','vento_valor3')
)

blacklist_rad_outras_2 <- data.frame(
  from = c("radiacao_valor2", "radiacao_valor2", 'radiacao_valor2','radiacao_valor2','radiacao_valor2'),
  
  
  to = c("umid_valor3",  'temp_valor3','pressao_valor3', 'orvalho_valor3', 'vento_valor3')
)

###############################################################################

################# Umidade ####################################################

blacklist_umidade_outras_1<- data.frame(
  from = c("umid_valor1", "umid_valor1", 'umid_valor1','umid_valor1','umid_valor1', 'umid_valor1', 'umid_valor1', 'umid_valor1','umid_valor1','umid_valor1'),
  
  
  to = c("radiacao_valor2", "radiacao_valor3", 'temp_valor2', 'temp_valor3','pressao_valor2','pressao_valor3','orvalho_valor2','orvalho_valor3','vento_valor2','vento_valor3')
)

blacklist_umidade_outras_2 <- data.frame(
  from = c("umid_valor2", "umid_valor2", 'umid_valor2','umid_valor2','umid_valor2'),
  
  
  to = c("radiacao_valor3",  'temp_valor3','pressao_valor3', 'orvalho_valor3', 'vento_valor3')
)

###############################################################################

################# Temperatura ####################################################


blacklist_temperatura_outras_1<- data.frame(
  from = c("temp_valor1", "temp_valor1", 'temp_valor1','temp_valor1','temp_valor1', 'temp_valor1', 'temp_valor1', 'temp_valor1','temp_valor1','temp_valor1'),
  
  
  to = c("radiacao_valor2", "radiacao_valor3", 'umid_valor2', 'umid_valor3','pressao_valor2','pressao_valor3','orvalho_valor2','orvalho_valor3','vento_valor2','vento_valor3')
)

blacklist_temperatura_outras_2 <- data.frame(
  from = c("temp_valor2", "temp_valor2", 'temp_valor2','temp_valor2','temp_valor2'),
  
  
  to = c("radiacao_valor3",  'umid_valor3','pressao_valor3', 'orvalho_valor3', 'vento_valor3')
)


###############################################################################
################# pressao ####################################################

blacklist_pressao_outras_1<- data.frame(
  from = c("pressao_valor1", "pressao_valor1", 'pressao_valor1','pressao_valor1','pressao_valor1', 'pressao_valor1', 'pressao_valor1', 'pressao_valor1','pressao_valor1','pressao_valor1'),
  
  
  to = c("radiacao_valor2", "radiacao_valor3", 'umid_valor2', 'umid_valor3' ,'temp_valor2','temp_valor3','orvalho_valor2','orvalho_valor3','vento_valor2','vento_valor3')
)

blacklist_pressao_outras_2 <- data.frame(
  from = c("pressao_valor2", "pressao_valor2", 'pressao_valor2','pressao_valor2','pressao_valor2'),
  
  
  to = c("radiacao_valor3",  'umid_valor3','temp_valor3', 'orvalho_valor3', 'vento_valor3')
)



###############################################################################
################# orvalho ####################################################

blacklist_orvalho_outras_1<- data.frame(
  from = c("orvalho_valor1", "orvalho_valor1", 'orvalho_valor1','orvalho_valor1','orvalho_valor1', 'orvalho_valor1', 'orvalho_valor1', 'orvalho_valor1','orvalho_valor1','orvalho_valor1'),
  
  
  to = c("radiacao_valor2", "radiacao_valor3", 'umid_valor2', 'umid_valor3' ,'temp_valor2','temp_valor3','pressao_valor2','pressao_valor3','vento_valor2','vento_valor3')
)

blacklist_orvalho_outras_2 <- data.frame(
  from = c("orvalho_valor2", "orvalho_valor2", 'orvalho_valor2','orvalho_valor2','orvalho_valor2'),
  
  
  to = c("radiacao_valor3",  'umid_valor3','temp_valor3', 'pressao_valor3', 'vento_valor3')
)



###############################################################################

################# vento ####################################################

blacklist_vento_outras_1<- data.frame(
  from = c("vento_valor1", "vento_valor1", 'vento_valor1','vento_valor1','vento_valor1', 'vento_valor1', 'vento_valor1', 'vento_valor1','vento_valor1','vento_valor1'),
  
  
  to = c("radiacao_valor2", "radiacao_valor3", 'umid_valor2', 'umid_valor3' ,'temp_valor2','temp_valor3','pressao_valor2','pressao_valor3','orvalho_valor2','orvalho_valor3')
)

blacklist_vento_outras_2 <- data.frame(
  from = c("vento_valor2", "vento_valor2", 'vento_valor2','vento_valor2','vento_valor2'),
  
  
  to = c("radiacao_valor3",  'umid_valor3','temp_valor3', 'pressao_valor3', 'orvalho_valor3')
)





###############################################################################


# Combinar com a blacklist principal
blacklist <- rbind(blacklist, blacklist_rad,blacklist_umi,blacklist_temp, blacklist_pressao,blacklist_orvalho,blacklist_vento ,blacklist_turno_estacao, blacklist_turno_outras, blacklist_estacao_ano_outras,blacklist_rad_outras_1, blacklist_rad_outras_2, blacklist_umidade_outras_1, blacklist_umidade_outras_2, blacklist_temperatura_outras_1, blacklist_temperatura_outras_2, blacklist_pressao_outras_1, blacklist_pressao_outras_2, blacklist_orvalho_outras_1, blacklist_orvalho_outras_2, blacklist_vento_outras_1, blacklist_vento_outras_2 )


bl = blacklist
```



```{r}

cv.bic <- bn.cv(
  df_chuva,
  bn = "hc",
  algorithm.args = list(score = "bic", blacklist = bl),
  fit = "bayes"
)

cv.bic


```
